# R語言101 {#intro}

本章節介紹基本的R語言，包括基本指令操作、運算子介紹。

## 什麼是R語言

[R語言](http://www.r-project.org/)是一種自由軟體程式語言，主要用於資料分析與統計運算，其發展歷史可參考[維基百科](https://zh.wikipedia.org/wiki/R%E8%AF%AD%E8%A8%80)。基本的R軟體已經內建多種統計學及數字分析功能，其餘功能可以透過安裝**套件（Packages）**加載，截至2017年1月為止，R軟體可另外安裝的套件數目共有10,000個以上 ([R Studio報導](https://www.rstudio.com/rviews/2017/01/06/10000-cran-packages/))。常用的套件清單可參考各項網路資訊，如[R Studio的整理：Quick list of useful R packages](https://support.rstudio.com/hc/en-us/articles/201057987-Quick-list-of-useful-R-packages)

安裝套件Package的方法如下：
```{r eval=F}
install.packages("套件名稱")
```

值得注意的是，套件名稱需要加上雙引號，舉例來說，若要安裝`ggplot2`套件，則要在R的Console視窗內輸入：
```{r eval=F}
install.packages("ggplot2")
```

若要載入**已安裝**的套件，則輸入`library(套件名稱)`，範例：
```{r eval=F}
library(ggplot2)
```
載入已安裝的套件時，不用再套件名稱前後加雙引號。


## 變數設定

在開始深入學習R語言之前，首要任務是學習最基本的R程式碼：**變數設定**，在R語言中，主要使用`<-`設定變數，設定方法為：**變數名稱**`<-`**變數內容**，雖然**變數名稱**可依箭頭方向放置於左側`<-`或右側`->`，但為方便閱讀，**變數名稱**多放置於左側。

```{r first}
a<-1 
2->b
a
b
```

R語言也接受使用`=`設定變數，此時**變數名稱**必須在左側，如：**變數名稱**`=`**變數內容**

```{r first2}
c=1 
c
```

除了**變數設定**外，`str()`函數也為常用基本函數，`str()`用在檢查與總覽各類變數型態。

```{r first3}
d<-3
str(d)
```


## 資料型態
在R語言中，常用的資料型態包括**數值 (numeric)**、**字串 (character)**、**布林變數 (logic)**以及**日期 (Date)**等。

### 數值 numeric

數值包括整數(沒有小數點)與符點數（有小數點）的數值

```{r num1}
num1<-100 
num2<-1000.001
```

值得注意的是，若數值長度超過 `2^53`，必須導入`bit64` package [@R-bit64]，將數值長度上限提高為`2^63`，才能表示完整數值
```{r bit64, message=F}
print(2^53, digits=20) 
print(2^53+1, digits=20) # +1後，數值仍與2^53相同
library(bit64) # 導入bit64 package
print(as.integer64(2)^53, digits=20)
print(as.integer64(2)^53+1, digits=20)# 導入bit64後，可得正確答案
```


### 字串 character
用雙引號`"`框起的文字會被儲存為字串格式，若在數字前後加上雙引號，數字也會被儲存為文字形式，無法進行數值的加減乘除等運算。
```{r char1}
char1<-"abcTest" 
char2<-"100"
char3<-"200"
#char2+char3 #會輸出Error message: non-numeric argument to binary operator
```

### 布林變數 logic
用於邏輯判斷，可使用大寫**TRUE**或**T**代表**真**，大寫**FALSE**或**F**代表假。
```{r bool1}
boolT<-TRUE
boolT1<-T
boolF<-FALSE
boolF1<-F
```

### 日期 (Date)
用於表示日期，於資料分析中常用，使用`Sys.Date()`指定可得系統日期。

```{r date1}
dateBook<-Sys.Date()
dateBook

```

日期與字串的相關轉換操作可考慮使用簡單易懂的`lubridate`[@R-lubridate] package，如果想要將`年/月/日`格式的文字轉換為日期物件，可使用`ymd()`函數（y表年year，m表月month，d表日day），如果想要將`月/日/年`格式的文字轉換為日期物件，則使用`mdy()`函數，以此類推。

```{r date2,message=F}
library(lubridate)
ymd('2012/3/3')
mdy('3/3/2012')
```

其他使用方式可參考 [The Yhat Blog](http://blog.yhat.com/static/pdf/R_date_cheat_sheet.pdf)。

## 基本運算子

### 數學運算
在R中，數學運算與其他程式語言相同

- 加 `+`
- 減 `-`
- 乘 `*`
- 除 `/`

```{r math1}
num1<-1
num2<-100
num1+num2
num1-num2
num1*num2
num1/num2
```

### 邏輯運算
常用之邏輯判斷也可在R中直接使用

- 大於 `>`
- 小於 `<`
- 等於 `==`，為了不與變數設定混淆，判斷兩遍數是否相等，要用**雙等號**
- 大於等於 `>=`
- 小於等於 `<=`

```{r log1}
num1<-1
num2<-100
num1>num2
num1<num2
```


文字字串也可比較大小
```{r log2}
char1<-"abcTest" 
char2<-"defTest"
char1>char2
```

邏輯混合判斷，和JAVA等語言不同的是，在R中使用**單符號**即可表示且`&`和或`|`

- 且 `&`
- 或 `|`
```{r log3}
TRUE & TRUE
TRUE & FALSE
TRUE | TRUE
TRUE | FALSE
```

## rbookdown原始範例，暫留
You can label chapter and section titles using `{#label}` after them, e.g., we can reference Chapter \@ref(intro). If you do not manually label them, there will be automatic labels anyway, e.g., Chapter \@ref(methods).

Figures and tables with captions will be placed in `figure` and `table` environments, respectively.

```{r nice-fig, fig.cap='Here is a nice figure!', out.width='80%', fig.asp=.75, fig.align='center'}
par(mar = c(4, 4, .1, .1))
plot(pressure, type = 'b', pch = 19)
```

Reference a figure by its code chunk label with the `fig:` prefix, e.g., see Figure \@ref(fig:nice-fig). Similarly, you can reference tables generated from `knitr::kable()`, e.g., see Table \@ref(tab:nice-tab).

```{r nice-tab, tidy=FALSE}
knitr::kable(
  head(iris, 20), caption = 'Here is a nice table!',
  booktabs = TRUE
)
```

You can write citations, too. For example, we are using the **bookdown** package [@R-bookdown] in this sample book, which was built on top of R Markdown and **knitr** [@xie2015].
