# R語言101 {#intro}

本章節介紹學習R語言的基本知識，包括基本指令操作、運算子介紹等。

## 什麼是R語言

[R語言](http://www.r-project.org/){target="_blank"}是一種自由軟體程式語言，主要用於資料分析與統計運算，2000年時終於發表R 1.0.0，有關R語言的發展歷史可參考[維基百科](https://zh.wikipedia.org/wiki/R%E8%AF%AD%E8%A8%80){target="_blank"}。基本的R軟體已經內建多種統計及分析功能，其餘功能可以透過安裝**套件（Packages）**加載，眾多的套件使R的使用者可以【站在巨人的肩膀上(Standing on the shoulders of
giants (Hal R. Varian, Google))】做資料分析，截至2017年1月為止，R軟體可另外安裝的套件數目共有10,000個以上 ([R Studio報導](https://www.rstudio.com/rviews/2017/01/06/10000-cran-packages/){target="_blank"})。常用的套件清單可參考各項網路資訊，如[R Studio的整理：Quick list of useful R packages](https://support.rstudio.com/hc/en-us/articles/201057987-Quick-list-of-useful-R-packages){target="_blank"}

安裝套件Package的方法如下：
```{r eval=F}
install.packages("套件名稱")
```

值得注意的是，套件名稱需要加上雙引號，舉例來說，若要安裝`ggplot2`套件，則要在R的Console視窗內輸入：
```{r eval=F}
install.packages("ggplot2")
```

若要載入**已安裝**的套件，則輸入`library(套件名稱)`，範例：
```{r eval=F}
library(ggplot2)
```
載入已安裝的套件時，可以**不用**在套件名稱前後加雙引號，但也可以加 （[參考資料](http://stackoverflow.com/questions/25210455/how-can-library-accept-both-quoted-and-unquoted-strings){target="_blank"}）。

## 函數使用
在R中有許多內建函數，安裝套件後各套件也會提供各式各樣寫好的函數，函數使用方式為`函數名稱(參數1,參數2,....)`，以計算平均數為例，可使用`mean()`函數，範例如下:

```{r}
mean(c(1,2,3,4,5,6)) ##計算1~6的平均數
```

若想知道各函數所需參數，可使用`?函數名稱`觀看函數作者所撰寫的說明文件
```{r eval=F}
?mean
```

除非有指定參數名稱，函數的參數設定有順序性，如序列產生函數`seq()`，參數順序為`from, to, by`，代表序列起點、序列終點，以及相隔單位。
```{r}
seq(from=1,to=9,by=2)#1~9，每隔2產生一數字
seq(1,9,2)#按照順序輸入參數，可省去參數名稱
seq(by=2,to=9,from=1)#若不想照順序輸入參數，需要指定參數名稱
```

## 變數設定

在開始深入學習R語言之前，首要任務是學習最基本的R程式碼：**變數設定**，在R語言中，主要使用`<-`設定變數，設定方法為：**變數名稱**`<-`**變數內容(值)**，雖然**變數名稱**可依箭頭方向放置於左側`<-`或右側`->`，但為方便閱讀，**變數名稱**多放置於左側。

```{r first}
a<-1 
2->b
a
b
```

R語言也接受使用`=`設定變數，此時**變數名稱**必須在左側，如：**變數名稱**`=`**變數內容**

```{r first2}
c=1 
c
```

除了**變數設定**外，`str()`函數也為常用基本函數，`str()`用在檢查與總覽各類變數型態。

```{r first3}
d<-3
str(d)
```

變數的命名有以下規則:

- 不可使用保留字，如break, else, FALSE, for, function, if, Inf, NA, NaN,
next, repeat, return, TRUE, while等
- 開頭只能是英文字，或 `.`
- 大小寫敏感

## 執行視窗
R是可直譯的語言，也就是說，可以在執行視窗(Console)直接打程式碼，在視窗出現`>`時，表示可輸入指令，若視窗出現`+`時，表示前面的程式碼還沒打完，必須鍵入完整的程式碼讓R執行。

## 資料型態 {#DataType}
在R語言中，常用的資料型態包括**數值 (numeric)**、**字串 (character)**、**布林變數 (logic)**以及**日期 (Date)**等。

### 數值 numeric

數值包括整數（沒有小數點）與浮點數（有小數點）的數值

```{r num1}
num1<-100 
num2<-1000.001
```

值得注意的是，若數值長度超過 `2^53`，必須導入`bit64` package [@R-bit64]，將數值長度上限提高為`2^63`，才能表示完整數值
```{r bit64, message=F}
print(2^53, digits=20) 
print(2^53+1, digits=20) # +1後，數值仍與2^53相同
library(bit64) # 導入bit64 package
print(as.integer64(2)^53, digits=20)
print(as.integer64(2)^53+1, digits=20)# 導入bit64後，可得正確答案
```


### 字串 character
用雙引號`"`框起的文字會被儲存為字串格式，若在數字前後加上雙引號，數字也會被儲存為文字形式，無法進行數值的加減乘除等運算。
```{r char1}
char1<-"abcTest" 
char2<-"100"
char3<-"200"
#char2+char3 #會輸出Error message: non-numeric argument to binary operator
```

### 布林變數 logic
用於邏輯判斷，可使用大寫**TRUE**或**T**代表**真**，大寫**FALSE**或**F**代表假。
```{r bool1}
boolT<-TRUE
boolT1<-T
boolF<-FALSE
boolF1<-F
```

### 日期 (Date)
用於表示日期，於資料分析中常用，使用`Sys.Date()`指令可得系統日期。

```{r date1}
dateBook<-Sys.Date()
dateBook

```

日期與字串的相關轉換操作可考慮使用簡單易懂的`lubridate`[@R-lubridate] package，如果想要將`年/月/日`格式的文字轉換為日期物件，可使用`ymd()`函數（y表年year，m表月month，d表日day），如果想要將`月/日/年`格式的文字轉換為日期物件，則使用`mdy()`函數，以此類推。

```{r date2,message=F}
library(lubridate)
ymd('2012/3/3')
mdy('3/3/2012')
```

其他使用方式可參考 [The Yhat Blog](http://blog.yhat.com/static/pdf/R_date_cheat_sheet.pdf){target="_blank"}。

## 基本運算子

### 數學基本運算
在R中，數學運算與其他程式語言相同

- 加 `+`
- 減 `-`
- 乘 `*`
- 除 `/`
- 餘數 `%%`
- 次方 `^`

```{r math1}
num1<-1
num2<-100
num1+num2
num1-num2
num1*num2
num1/num2
100%%3 ##100除以3後所得餘數
2^3 ##2的3次方
```

###進階數學函數
- 四捨五入 `round()`
- 無條件捨去 `floor()`
- 無條件進位 `ceiling()`

```{r math2}
num1<-1.568
num2<-2.121
round(num2,digits = 1) #2.121四捨五入至小數點第一位
floor(num1) ##1.568
ceiling(num2) ##2.121
```

### 邏輯運算
常用之邏輯判斷也可在R中直接使用

- 大於 `>`
- 小於 `<`
- 等於 `==`，為了不與變數設定混淆，判斷兩變數是否相等，要用**雙等號**
- 大於等於 `>=`
- 小於等於 `<=`

```{r log1}
num1<-1
num2<-100
num1>num2
num1<num2
```


文字字串也可比較大小
```{r log2}
char1<-"abcTest" 
char2<-"defTest"
char1>char2
```

邏輯混合判斷，和JAVA等語言不同的是，在R中使用**單符號**即可表示且`&`和或`|`

- 且 `&`
- 或 `|`
```{r log3}
TRUE & TRUE
TRUE & FALSE
TRUE | TRUE
TRUE | FALSE
```

反向布林變數`!`
```{r log4}
!TRUE
!FALSE
```
## 錯誤訊息
- Message：有可能的錯誤通知，程式會繼續執行
- Warning：有錯誤，但是不會影響太多，程式會繼續執行
- Error：有錯，而且無法繼續執行程式
- Condition：可能會發生的情況
```{r}
log(-1)
```
```{r, error=T}
mena(NA)
```
錯誤訊息範例1:
```
# Error: could not find function "fetch_NBAPlayerStatistics"
# 找不到"fetch_NBAPlayerStatistics" function
```
可能原因：沒安裝或沒讀入SportsAnalytics package

錯誤訊息範例2:
```
# Error in library(knitr): there is no package called 'knitr'
# 找不到"knitr" package
```
可能原因：沒安裝knitr package

## Help
R語言與套件均有完整的文件與範例可以參考，在R的執行視窗中，輸入`?函數名稱`或`?套件名稱`即可看到函數或套件的使用說明
```{r eval=F}
?ggplot2
?ymd
```

除此之外，[Stack Overflow](http://stackoverflow.com/){target="_blank"}中也有許多問答，可直接在網站中搜尋關鍵字與錯誤訊息。

如果找不到解答，發問時請附上可以重現錯誤的**程式碼**與**資料**，以及系統/套件的版本資訊，版本資訊可以透過執行下列程式碼取得：

```{r}
sessionInfo()
```



