# R 資料結構 {#RDataStructure}

Here is a review of existing methods.
**因子 (factor)**、

## 向量 vector
向量為一維資料的表現和儲存方式，用`c()`函數可定義向量，如：
```{r vector1}
vec<-c('a','b','c','d','e')
vec
```
a~e為vec向量中的**元素(element)**，各元素向中的順序固定，`a`為`vec`向量中的第**1**個元素，`b`則為第**2**個元素，以此類推，若要將`vec`向量的第**4**個元素取出，可使用
```{r vector2}
vec[4] ## 第4個元素
```
也可同時取出多個元素
```{r vector21}
vec[c(2,3)] ## 第2與第3個元素
```
此外，在同一向量中，所有元素之**資料型態必須相同**，如上述`vec`向量，元素均為文字型態。

### 快速產生向量函數
若要產生連續向量，如1~20，可使用`:`來串連首字與最後一字
```{r vector3}
1:20 ## c(1,2,...,19,20)
```
或是使用`seq()`函數

```{r vector4}
seq(from=1,to=20,by=1) ##1~20，中間相隔1
seq(from=1,to=50,by=2) ##1~50，中間相隔2
```

### 向量運算
向量也可直接做加減乘除運算，如
```{r vector5}
numvec<-1:10 ## c(1,2,3,4,5,6,7,8,9,10)
numvec+3 ## 所有元素+3
numvec*2 ## 所有元素*2
```
向量和向量也可做運算，如
```{r vector6}
numvec1<-1:3 ## c(1,2,3)
numvec2<-4:6 ## c(4,5,6)
numvec1+numvec2
numvec1*numvec2
```

## 因子 factor
```{r factor1}

```

## 列表 list
```{r list1}

```

## 矩陣 matrix
```{r matrix1}
a <- matrix(c(1:6), nrow=3, ncol=2) ##建立3x2的矩陣，分別填入1~6的值
a
```
## 資料框 data.frame
```{r dataframe1}
tmp <- data.frame(Student_ID=c(1,2,3,4,5),
                  name=c("Helen", "Lun", "Leon", "Kevin", "Tommy"),
                  score=c(80,36, 88.9, 97.5, 60))
tmp 
```
## 資料表 data.table (快)

## 資料屬性查詢函數
`names`
`dimnames`
`length`
`class`
