# R 資料結構 {#RDataStructure}

## 向量 vector
向量為一維資料的表現和儲存方式，用`c()`函數可定義向量，如：
```{r vector1}
vec<-c('a','b','c','d','e')
```
a~e為vec向量中的**元素(element)**，各元素在向量中的順序固定，`a`為`vec`向量中的第**1**個元素，`b`則為第**2**個元素，以此類推，若要將`vec`向量的第**4**個元素取出，可使用
```{r vector2}
vec[4] ## 第4個元素
```
也可同時取出多個元素
```{r vector21}
vec[c(2,3)] ## 第2與第3個元素
```

此外，在同一向量中，所有元素之**資料型態必須相同**，如上述`vec`向量，元素均為文字型態，若放不同類別的資料進同一個向量，資料型態會被自動轉成一樣的，範例如下
```{r vector211}
a<-c(TRUE, "a",1)
str(a)
```

和變數指定類似，向量中的元素也可以使用`<-`重新指定
```{r vector22}
vec[3]
vec[3]<-'z' ##第三個元素值設定為“z”
vec
```
### 快速產生向量函數
若要產生連續向量，如1~20，可使用`:`來串連首字與最後一字
```{r vector3}
1:20 ## c(1,2,...,19,20)
```
或是使用`seq()`函數

```{r vector4}
seq(from=1,to=20,by=1) ##1~20，中間相隔1
seq(from=1,to=50,by=2) ##1~50，中間相隔2
```

### 向量運算
向量也可直接做加減乘除運算，如
```{r vector5}
numvec<-1:10 ## c(1,2,3,4,5,6,7,8,9,10)
numvec+3 ## 所有元素+3
numvec*2 ## 所有元素*2
```
向量和向量也可做運算，如
```{r vector6}
numvec1<-1:3 ## c(1,2,3)
numvec2<-4:6 ## c(4,5,6)
numvec1+numvec2
numvec1*numvec2
```

## 因子 factor
因子是由向量轉換而成，多用於表示**類別**數據，如大學中有大學生、碩士班學生與博士班學生三種類別的學生，使用方法為`factor(資料向量,levels=類別次序)`，`levels`參數可設定各類別的次序
```{r factor1}
factor(c("大學生","碩士班學生","博士班學生"),
       levels = c("大學生","碩士班學生","博士班學生"))
```
因子變量一但決定其類別的種類與數目時，通常不會再作更動，也就是任何新增的元素都要是大學生、碩士班學生與博士班學生其中一種。


## 列表 list
由於向量和因子都只能儲存一種元素，使用上彈性較不足，在R語言中，有一彈性很大的資料型態**列表list**，在列表中，元素可分屬不同資料類別，除了可包括**數值**與**文字**外，也可以包括資料集，如**向量**和**因子**等，更進階的使用，還可以包括矩陣與資料框。如要建立列表，可使用`list()`函數
```{r list1}
listSample<-list(Students=c("Tom","Kobe","Emma","Amy"),Year=2017,
                 Score=c(60,50,80,40),School="CGU")
listSample
```

### 列表資料擷取
列表可用`$`符號做資料擷取
```{r}
listSample$Students ##取得中表中的Students變量
```
也可和向量一樣，使用索引值來擷取資料，和向量不同的是，若要取得**值**，要使用雙中括號`[[ ]]`
```{r}
listSample[[1]] ##取得中表中第一個變量的值
```
如果只使用單中括號，回傳的資料型態會是列表list，並非列表中的值
```{r}
listSample[1] ##取得中表中第一個變量（列表型態）
```


### 列表資料編輯設定
列表資料也可和向量資料一樣，重新編輯設定
```{r}
listSample[[1]] 
listSample[[1]]<-c("小明","大雄","胖虎","小新","大白") ##將Students變量重新設定
listSample[[1]] 
```

除了編輯以外，列表資料也能用`$`符號與`<-`變數設定符號新增
```{r}
listSample$Gender<-c("M","F","M","F","M") ##新增Gender變量，並設定向量值
```

若需刪除某變量，可將變量值設定為`NULL`
```{r}
listSample$Score<-NULL ##刪除Score變量
listSample
```


## 矩陣 matrix
```{r matrix1}
a <- matrix(c(1:6), nrow=3, ncol=2) ##建立3x2的矩陣，分別填入1~6的值
a
```

## 資料框 data.frame
資料框是非常常見的二維資料格式，由一系列的欄位（Column）和列（Row）所組成，常見的Excel試算表也是類似的資料表現形式，可使用`data.frame()`來創建新的資料框
```{r dataframe1}
StuDF <- data.frame(StuID=c(1,2,3,4,5), ##欄位名稱=欄位值
                  name=c("小明","大雄","胖虎","小新","大白"),
                  score=c(80,60,90,70,50))
StuDF 
```
如範例所示，每個欄位都有名稱（StuID, name, score），若沒有設定欄位名稱，R會自動指派 V1 - Vn 作為欄位名稱。在R中，每個欄位的資料型態必須相同，如StuID和score為數值型態，name為文字型態。每一列也有預設的列名，R自動依序指派 1 - n 作為列名。
如需檢查欄位名稱與列名，可使用`colnames()`和`rownames()`

```{r}
colnames(StuDF) ##欄位名稱
rownames(StuDF) ##列名
```

如需檢查個欄位之資料型別，可使用`str()`函數
```{r}
str(StuDF) 
```


資料框可用`$`符號做**欄位**資料擷取
```{r}
iris$Species ##取得iris資料框中的Species欄位
```

資料框可用`$`符號做**欄位**資料擷取後，當成**向量**，並使用**[ ]**做資料編輯。
```{r}
iris$Species[2]<-"versicolor"
head(iris$Species)
```

若需刪除某欄位，可將欄位值設定為`NULL`
```{r}
iris$Species<-NULL ##刪除Species欄位
head(iris)
```


## 資料表 data.table
data.table是data.frame資料框型別的延伸，如要使用必須安裝data.table [@R-data.table] package，使用`data.table`讀取大型資料的速度比使用資料框快上數倍，進階處理語言也相當好用，在探索式資料分析章節Chapter \@ref(eda)會詳細介紹。其他詳細教學可見 Chapter \@ref(datatable) ，DataCamp也提供[互動式教學課程](https://www.datacamp.com/courses/data-table-data-manipulation-r-tutorial){target="_blank"}，可自行參閱。

## 資料屬性查詢函數
資料屬性可透過下列函數查詢:

- 名稱 `names()`
- 各維度名稱 `dimnames()`
- 長度 `length()`
- 各維度長度 `dim()`
- 資料型態 `class()`
- 各類資料計數 `table()`
- 總覽資料 `str()`

透過`names()`函數，可取得各種資料之名稱
```{r names1}
head(islands) ##R內建的資料
head(names(islands)) ##顯示上述資料之資料名稱
```
若為資料框，則會顯示行（欄位）名稱
```{r names2}
head(USArrests) ##R內建的資料
head(names(USArrests)) ##顯示上述資料之資料名稱
```
透過`dimnames()`函數可顯示資料框列與行的名稱，先顯示列，再顯示行
```{r dimnames１}
dimnames(USArrests) 
```
透過`length()`函數可顯示資料長度，包括向量與資料框，若資料行態為資料框，則會顯示行（欄位）數
```{r length１}
length(islands) 
length(USArrests) 
```
透過`dim()`函數可顯示資料框列與行的長度，與`dimnames()`相同，先顯示列，後顯示行
```{r dim1}
dim(USArrests) 
```
使用`class()`函數可知道變數類別
```{r class1}
class(1)
class("Test")
class(Sys.Date())
```

使用`table()`函數可知道向量中每個值出現幾次
```{r table1}
iris$Species ##原始值
table(iris$Species) ##統計結果
```
使用`str()`函數可總覽變數資訊
```{r str1}
str(iris)
str(listSample)
```

