# 探索式資料分析 {#eda}
撰寫中

探索式資料分析 (**E**xploratory **D**ata **A**nalysis) 的主要精神是運用視覺化、基本的統計等工具，反覆的探索資料套性獲取資料所包含的資訊、的結構和特點，因為在進行複雜或嚴謹的分析之前，必須要對資料有更多認識，才能訂定對的資料分析方向。

探索式資料分析包括分析各變數間的關聯性，看是否有預料之外的有趣發現，或是觀察資料內容是否符合預期，若否，檢查資料是否有誤，最後檢查資料是否符合分析前的假設，由上述可知，探索式資料分析通常不需要嚴謹的假設和細節呈現，主要功能還是『觀察』資料的特性。在資料量大/雜的時候，探索式資料分析就非常重要，因為透過探索式資料分析，分析人員可以在複雜的統計計算與耗時的模型建立前，就先發現可能的錯誤，更重要的是，可以透過探索性分析來調整分析的方向，減少因分析方項錯誤所造成的時間浪費。

探索式資料分析分為:

- 圖形化Graphical 或 量化Quantitative
- 單變量Univariate 或 雙變量Bivariate 或 多變量Multivariate

圖形化的分析方式包括做圖與列表，量化的分析方式則是資料初步統計，本章節著重於量化的分析方式，圖形化的分析方式請參考Ch \@ref(vis)。

以單變量分析來說，量化的分析方式可包含

- Measures of central tendancy
    - Mean
    - Median
    - Mode

- Measures of dispersion
    - Min
    - Max
    - Range
    - Quartiles
    - Variance
    - Standard deviation

- Other measures
    - Skewness
    - Kurtosis

以雙變量分析來說，分式方式可包括:

- Crosstabs
- Covariance
- Correlation


## data.table {#datatable}
data.table是data.frame資料框型別的延伸，如要使用必須安裝並載入data.table [@R-data.table] package
```{r eval=F}
install.packages("data.table") ##安裝
```
```{r message=F}
library(data.table) ##載入
```

使用`data.table`讀取大型資料的速度比使用資料框快上數倍，讀取資料的函數為`fread()`，使用方法與一般檔案讀取方法(Ch \@ref(file))類似
```{r eval=F}
fread("檔案名稱")
```

如果已經使用其他資料來源將檔案讀成資料框data.frame格式，可以使用`data.table()`函數將data.frame轉為data.table格式，以先前介紹過的NBA資料為例（Ch \@ref(manCase)，需安裝與載入`SportsAnalytics`套件）

```{r}
library(SportsAnalytics)
NBA1516<-fetch_NBAPlayerStatistics("15-16")
NBA1516DT<-data.table(NBA1516)
class(NBA1516DT)
```
可以發現轉換後的`NBA1516DT`資料型態為`data.table`以及`data.frame`，這是因為data.table是data.frame資料框型別的延伸，所以是data.table型態的資料，就一定會是data.frame型態。


`data.table`資料型態的特殊結構和語法設計，便於後續資料分析處理，基本語法結構如下：

`DT[i,j,by=]`

- `i` 觀察值 (Row) 篩選邏輯
- `j` 所需欄位 (Column)
- `by` 分組依據

各參數的使用方法分述如下

### i 篩選邏輯
```{r}
NBA1516DT
```
### j 欄位選擇運算

### by 分組依據

### 參考文件與資源
其他`data.table`教學可見 [A data.table R tutorial by DataCamp](https://www.datacamp.com/community/tutorials/data-table-r-tutorial#gs.vzMYa_k){target="_blank"}，此外，DataCamp也提供[互動式教學課程](https://www.datacamp.com/courses/data-table-data-manipulation-r-tutorial){target="_blank"}，可自行參閱。

## 資料內容初步分析統計

## Case study

## dplyr
