# 資料處理與清洗 {#manipulation}

## Tidy Data

Each column is a variable. Each row is an observation.

- 一個欄位（Column）內只有一個數值，最好要有凡人看得懂的Column Name
- 不同的觀察值應該要在不同列（Row）
- 一張表裡面，有所有分析需要的資料
- 如果一定要多張表，中間一定要有index可以把表串起來
- One file, one table

## 資料型別轉換處理

在資料型態章節Chapter \@ref(DataType)中，曾介紹**數值 (numeric)**、**字串 (character)**、**布林變數 (logic)**以及**日期 (Date)**等資料型態，在此章節中將介紹如何檢查變數型別與各型別的轉換。

### 資料型別檢查

使用以下`is.`函數檢查資料型別，回傳布林變數，若為真，回傳TRUE

- 是否為**數字** `is.numeric(變數名稱)`
- 是否為**文字** `is.character(變數名稱)`
- 是否為**布林變數** `is.logical(變數名稱)`

```{r}
num<-100
cha<-'200'
boo<-T
is.numeric(num)
is.numeric(cha)
is.character(num)
is.character(cha)
is.logical(boo)
```

或使用`class(變數名稱)`函數，直接回傳資料型別
```{r}
class(num)
class(cha)
class(boo)
class(Sys.Date())
```

### 資料型別轉換

使用以下`as.`函數轉換型別

- 轉換為**數字** `as.numeric(變數名稱)`
- 轉換為**文字** `as.character(變數名稱)`
- 轉換為**布林變數** `as.logical(變數名稱)`

```{r}
as.numeric(cha)
as.numeric(boo)
as.character(num)
as.character(boo)
```
若無法順利完成轉換，會回傳空值`NA`，並出現警告訊息`Warning: NAs introduced by coercion，Warning: 強制變更過程中產生了 NA`
```{r}
as.numeric("abc")
```

日期的轉換則建議使用`lubridate`[@R-lubridate] package，如果想要將`年/月/日`格式的文字轉換為日期物件，可使用`ymd()`函數（y表年year，m表月month，d表日day），如果想要將`月/日/年`格式的文字轉換為日期物件，則使用`mdy()`函數，以此類推。

```{r ,message=F}
library(lubridate)
ymd('2012/3/3')
mdy('3/3/2012')
```

## 文字字串處理

### 基本處理

- 切割 `strsplit()`
- 子集 `substr()`
- 大小寫轉換 `toupper()` `tolower()`
- 兩文字連接 `paste()` `paste0()`
- 文字取代 `gsub()`
- 前後空白去除 `str_trim()` 需安裝`stringr`[@R-stringr] package

```{r}
strsplit ("Hello World"," ")
toupper("Hello World")
tolower("Hello World")
paste("Hello", "World", sep='')
substr("Hello World", start=2,stop=4)
gsub("o","0","Hello World")
library(stringr)
str_trim(" Hello World ")
```

### 搜尋字串

搜尋字串函數通常使用在**比對文字向量**，文字比對**有分大小寫**，依照回傳值的型態不同，有兩種常用函數，`grep()`與`grepl()`:

- 回傳符合條件之向量位置(index) `grep(搜尋條件,要搜尋的向量)`
- 回傳每個向量是否符合條件(TRUE or FALSE) `grepl(搜尋條件,要搜尋的向量)`

```{r}
grep("A",c("Alex","Tom","Amy","Joy","Emma")) ##在姓名文字向量中尋找A，回傳包含"A"之元素位置
```

```{r}
grepl("A",c("Alex","Tom","Amy","Joy","Emma")) ##在姓名文字向量中尋找A，回傳各元素是否包含"A"
grepl("a",c("Alex","Tom","Amy","Joy","Emma")) ##在姓名文字向量中尋找a，回傳各元素是否包含"a"
```

### 正規表示式 (Regular Expression)

字串處理通常會搭配正規表示式 (Regular Expression)

Regular Expression (正規表示式)是指一組能用來表示字串共同格式 (common structure)的樣式 (Pattern)，像是`@`符號會固定出現在email中，或是手機號碼固定是10碼，等等樣式。
在所有的程式語言中，只要用到**字串比對**與**字串取代**等字串相關功能，都會用到正規表示式。雖然正規表示式在不同程式語言中會有些許差異，但核心概念是相同的。

以下是常見的範例:

|語法          |正則表達式    |範例          |
|--------------|--------------|--------------|
|整數|[0-9]+|5815|
|浮點數|[0-9]+\.[0-9]+|58.15|
|純英文字串|[A-Za-z]+|CGUIM|
|Email|[a-zA-Z0-9_]+@[a-zA-Z0-9._]+|`im@mail.cgu.edu.tw`|
|URL|`http://[a-zA-Z0-9./_]+`|`http://www.is.cgu.edu.tw/`|


可以用正規表示式的R函數如下：

- grep()
- grepl()
- gsub()
- str_split()
- stringr package中的諸多函數

正規表示式的常用語法分類如下：

- 逃脫字元
- 表示數量 
- 表示位置
- 運算子
- 特殊符號

#### 逃脫字元

**\**

#### 表示數量的語法

- `*`: 出現0~無限多次
- `+`: 出現1~無限多次
- `?`: 出現0~1次
- `{n}`: 出現n次
- `{n,}`: 出現n~無限多次
- `{n,m}`: 出現n~m次

```{r}
stringVector<-c("a","abc","ac","abbc","abbbc","abbbbc")
grep("ab*",stringVector,value=T)
grep("ab+",stringVector,value=T)
grep("ab?c",stringVector,value=T)
grep("ab{2}c",stringVector,value=T)
grep("ab{2,}c",stringVector,value=T)
grep("ab{2,3}c",stringVector,value=T)
```

#### 表示位置的語法

- `^`: 出現在字串開始的位置
- `$`: 出現在字串結束ˇ的位置
- `\b`: 出現空字串(空白)開始或結束的位置
- `\B`: 出現非字串開始或結束的位置

```{r}
stringVector<-c("abc","bcd","cde","def","abc def","bcdefg abc")
grep("^bc",stringVector,value=T)
grep("bc$",stringVector,value=T)
grep("\\bde",stringVector,value=T)
grep("\\Bde",stringVector,value=T)
```

#### 運算子

- `.`: 出現所有的字元一次，包括空字串
- `[...]`: 出現字元清單(...)中的字元一次，可用`-`表示範圍，如`[A-Z]`，`[a-z]`，`[0-9]`
- `[^...]`: 不出現字元清單(...)中的字元
- `\`: 要搜尋字串中的特殊字元時，前方須加上`\`
- `|`: 或

```{r}
stringVector<-c("03-2118800","02-23123456","0988123456",
                "07-118","0-888","csim@mail.cgu.edu.tw","csim@.","csim@",
                "http://www.is.cgu.edu.tw/")
grep("[0-9]{2}-[0-9]{7,8}",stringVector,value=T)
grep("[0-9]{10}",stringVector,value=T)
grep("02|03",stringVector,value=T)
grep("[a-zA-Z0-9_]+@[a-zA-Z0-9._]+",stringVector,value=T)
```

#### 特殊符號

- `\d`: 數字，等於 [0-9]
- `\D`: 非數字，等於 [^0-9]
- `[:lower:]`: 小寫字，等於 [a-z]
- `[:upper:]`: 大寫字，等於 [A-Z]
- `[:alpha:]`: 所有英文字，等於 [[:lower:][:upper:]] or [A-z]
- `[:alnum:]`: 所有英文字和數字，等於 [[:alpha:][:digit:]] or [A-z0-9]
- `\w`: 文字數字與底線，等於 [[:alnum:]_] or [A-z0-9_]
- `\W`: 非文字數字與底線，等於 [^A-z0-9_]
- `[:blank:]`: 空白字元，包括空白和tab
- `\s`: 空白字元, ` `
- `\S`: 非空白字元
- `[:punct:]`: 標點符號 ! " # $ % & ’ ( ) * + , - . / : ; < = > ? @ [  ] ^ _ ` { | } ~.

```{r}
stringVector<-c("03-2118800","02-23123456","0988123456",
                "07-118","0-888","csim@mail.cgu.edu.tw","http://www.is.cgu.edu.tw/")
grep("\\d{2}-\\d{7,8}",stringVector,value=T)
grep("\\d{10}",stringVector,value=T)
grep("\\w+@[a-zA-Z0-9._]+",stringVector,value=T)
```

#### 參考資料

- [Regular Expression 詳論](https://dotblogs.com.tw/johnny/archive/2010/01/25/13301.aspx)
- [RegExLib.com](http://regexlib.com/)
- [Regular Expression in R](http://stat545.com/block022_regular-expression.html)

## 子集Subset {#subset}

### 一維資料 (向量)

在向量章節`{#vector}`有介紹使用`[]`取出單一或多個元素的方法
```{r}
letters ##R語言內建資料之一
letters[1] ##取出letters向量的第一個元素
letters[1:10] ##取出letters向量的前十個元素
letters[c(1,3,5)] ##取出letters向量的第1,3,5個元素
letters[c(-1,-3,-5)] ##取出letters向量除了第1,3,5個元素之外的所有元素
```

若想要快速取得一向量的開頭與結尾元素，可使用`head()`和`tail()`函數
```{r}
head(letters,5) ##取出letters向量的前五個元素
tail(letters,3) ##取出letters向量的後三個元素
```

### 二維資料

最常見的二維資料為data.frame資料框，二維資料可針對列(Row)和行(Column)做子集，子集選擇方式一樣是使用`[]`，但因應二維資料的需求，以`,`分隔列與行的篩選條件，資料篩選原則為**前Row,後Column**，**前列,後行**，若不想篩選列，則在`,`前方保持**空白**即可。

篩選方式可輸入位置(index)、欄位名稱或輸入布林變數(TRUE/FALSE)

- 輸入位置: `dataFrame[row index,column index]`
- 輸入布林變數: `dataFrame[c(T,F,T),c(T,F,T)]`
- 輸入欄位名稱: `dataFrame[row name,column name]`

```{r Species}
data(iris)
iris[1,2] ##第一列Row，第二行Column
iris[1:3,] ##第1~3列Row，所有的行Column
iris[,"Species"] ##所有的列Row，名稱為Species的行Column
iris[1:10,c(T,F,T,F,T)] ##第1~10列Row，第1,3,5行Column (TRUE)
```

也可使用`$`符號做**Column的篩選**
```{r}
iris$Species ##所有的列Row，名稱為Species的行Column
```

**Row的篩選**可使用`subset()`函數，使用方法為`subset(資料表,篩選邏輯)`

```{r}
subset(iris,Species=="virginica") ##Species等於"virginica"的列Row，所有的行Column
```

**Row的篩選**也可搭配字串搜尋函數`grepl()`

```{r}
knitr::kable(iris[grepl("color",iris$Species),]) ##Species包含"color"的列，所有的行
```

若想要快速取得資料框的前幾列(Row)或後幾列，也可使用`head()`和`tail()`函數
```{r}
head(iris,5) ##取出iris資料框的前五列
tail(iris,3) ##取出iris資料框的後三列
```

## 排序

### sort 向量排序

`sort()`函數可直接對向量做**由小到大**的排序
```{r}
head(islands) ##排序前的前六筆資料
head(sort(islands)) ##由小到大排序後的前六筆資料
```
如需**由大到小**排序，可將`decreasing`參數設為TRUE
```{r}
head(sort(islands,decreasing = T)) ##由大到小排序後的前六筆資料
```

### order

如需對資料框做排序，可使用`order()`函數，`order()`函數可回傳**由小到大**之**元素位置**，以`iris$Sepal.Length`為例，回傳的第一個位置為`14`，表示`iris$Sepal.Length`中，數值最小的元素為第14個元素。
```{r}
order(iris$Sepal.Length)
iris$Sepal.Length[14]
```
若將`decreasing`參數設定為TRUE，則會回傳**由大到小**的元素位置，以`iris$Sepal.Length`為例，回傳的第一個位置為`132`，表示`iris$Sepal.Length`中，數值最大的元素為第132個元素。
```{r}
order(iris$Sepal.Length,decreasing = T)
iris$Sepal.Length[132]
```
依照order回傳的元素位置，重新排序iris資料框

```{r}
head(iris) ##排序前的前六筆資料
head(iris[order(iris$Sepal.Length),]) ##依照Sepal.Length欄位數值大小排序後的前六筆資料
head(iris[order(iris$Sepal.Length,decreasing = T),]) ##改為由大到小排序的前六筆資料
```

## 資料組合

有時需要在資料框新增一列，或新增一行，可以利用資料組合函數完成

- Row 列的組合 `rbind()`
- Column 行的組合 `cbind()`

`rbind()`和`cbind()`的參數可以是向量，也可以是資料框，使用向量做資料整合範例:
```{r}
rbind(c(1,2,3), #第一列
      c(4,5,6)  #第二列
      ) 
```

使用資料框與向量做資料整合範例:
```{r warning=F}
irisAdd<-rbind(iris, #資料框
      c(1,1,1,1,"versicolor")  #新增一列
      ) 
tail(irisAdd)
```
使用向量做資料整合範例:
```{r}
cbind(c(1,2,3), #第一行
      c(4,5,6)  #第二行
      ) 
```
使用資料框與向量做資料整合範例:
```{r warning=F}
irisAdd<-cbind(iris, #資料框
      rep("Add",nrow(iris))  #新增一行
      ) 
tail(irisAdd)
```


## 資料結合 (Join)

除了按照行列順序的組合外，更常有的情形是依照某個欄位的值作為結合依據，如：

- 用學號把以下兩個資料框結合成一個資料框
    - 學號與姓名資料框
    - 學號與宿舍床位資料框
- 用縣市名稱與年度將人口資料與醫療資源資料結合

原生的R環境可以用`merge()`函數將資料框結合，使用方法為`merge(資料框1,資料框2,by="結合依據欄位")`

```{r}
nameDF<-data.frame(ID=c(1,2,3,4,5),
                  Name=c("Amy","Bob","Chris","David","Emma"))
scoreDF<-data.frame(ID=c(1,2,4),
                  Score=c(60,90,50))
```

```{r, eval=F}
nameDF
```
```{r, echo=F}
knitr::kable(nameDF)
```

```{r, eval=F}
scoreDF
```
```{r, echo=F}
knitr::kable(scoreDF)
```

```{r,eval=F}
merge(nameDF,scoreDF,by="ID")
```
```{r,echo=F}
knitr::kable(merge(nameDF,scoreDF,by="ID"))
```

按照上述輸出結果可知，merge函數預設只保留兩資料框都有對應到的資料，如果不想要merge函數將沒對應到的資料刪除，可以設定參數`all`，`all.x`或是`all.y`，來保留沒對應到的資料列。

`merge(資料框1,資料框2,by="結合依據欄位",all=T)`

`merge(資料框1,資料框2,by="結合依據欄位",all.x=T)`

`merge(資料框1,資料框2,by="結合依據欄位",all.y=T)`

```{r,eval=F}
merge(nameDF,scoreDF,by="ID",all=T)
```
```{r,echo=F}
knitr::kable(merge(nameDF,scoreDF,by="ID",all=T))
```

`dplyr`套件提供更有效率的資料結合方法，包括:

- inner_join()：保留有對應到的資料
- left_join()：保留左邊資料框的所有資料
- right_join()：保留右邊資料框的所有資料
- full_join()：保留所有資料
- semi_join()
- anti_join()


inner_join()：只保留兩張表都有的列，使用方法為 `inner_join(x, y, by = )`

```{r}
library(dplyr) #使用前須先載入套件
inner_join(nameDF,scoreDF,by="ID")
```

left_join()：保留左邊的表所有的列，使用方法文為 `left_join(x, y, by = )`

```{r}
left_join(nameDF,scoreDF,by="ID")
```

right_join()：保留右邊的表所有的列。使用方法為 `right_join(x, y, by = )`

```{r}
right_join(nameDF,scoreDF,by="ID")
```


full_join()：保留所有的列。使用方法為 `full_join(x, y, by = )`

```{r}
full_join(nameDF,scoreDF,by="ID")
```


semi_join()：留下左邊的ID也有出現在右邊的表的列，右表資料不會輸出。使用方法為 `semi_join(x, y, by = )`

```{r}
semi_join(nameDF,scoreDF,by="ID")
```


## 長表與寬表{#reshape}

在資料處理的過程中，常因各種需求，需要執行長寬表互換的動作，在R中有很好用的套件reshape2[@R-reshape2] package，提供完整的轉換功能，最常使用的是

- 寬表轉長表 `melt(資料框/寬表,id.vars=需要保留的欄位)`
- 長表轉寬表 `dcast(資料框/長表,寬表分列依據~分欄位依據)`

原來的`airquality`資料框中，有Ozone, Solar.R, Wind, Temp, Month, Day等六個欄位 (Column)，屬於寬表，以下範例將保留Month和Day兩個欄位，並將其他欄位的名稱整合至variable欄位，數值整合至value欄位，寬表轉長表範例如下:
```{r}
library(reshape2)
head(airquality)
airqualityM<-melt(airquality,id.vars = c("Month","Day")) ##欄位需要保留"Month","Day"
head(airqualityM)
```

轉換過的長表`airqualityM`資料框中，剩下Month, Day, variable, value等四個欄位 (Column)，屬於長表，以下範例variable欄位的值轉換為新欄位，並將value欄位填回新增的欄位，長表轉寬表範例如下:
```{r}
library(reshape2)
##欄位保留"Month","Day"外，其他欄位數目由variable定義
airqualityCast<-dcast(airqualityM, Month +Day~variable) 
head(airqualityCast)
```


tidyverse套件組的tidyr [@R-tidyr] package，也提供完整的轉換功能，舉例如下

- 寬表轉長表 `gather(資料框/寬表,key="主鍵欄位名稱",value="數值欄位名稱",要轉換的資料1,要轉換的資料2,...)`
- 長表轉寬表 `spread(資料框/長表,key="要展開的欄位名稱",value="數值欄位名稱")`

同上，以`airquality`資料框為例，原來的`airquality`資料框中，有Ozone, Solar.R, Wind, Temp, Month, Day等六個欄位 (Column)，屬於寬表

```{r}
head(airquality,3)
```

以下範例將保留Month和Day兩個欄位，將其他欄位的名稱整合至Type欄位，數值整合至Value欄位，寬表轉長表範例如下:
```{r}
library(tidyr)
airqualityL<-gather(airquality,
                    key=Type,value=Value,
                    Ozone,Solar.R,Wind,Temp) ##欄位Ozone,Solar.R,Wind,Temp轉成單一欄位
```

轉換過的長表`airqualityL`資料框中，剩下Month, Day, Type, Value等四個欄位 (Column)，屬於長表，以下範例Type欄位的值轉換為新欄位，並將Value欄位填回新增的欄位，長表轉寬表範例如下:
```{r}
#欄位保留"Month","Day"外，其他欄位由variable定義
airqualityW<-spread(airqualityL, key=Type,value=Value) 
head(airqualityW)
```

## 遺漏值處理

遺漏值(Missing Value)常常出現在真實資料內，在數值運算時常會有問題，最簡單的方法是將有缺值的資料移除，如資料為向量，可使用`is.na()`來判斷資料是否為空值`NA`，若為真`TRUE`，則將資料移除。
```{r}
naVec<-c("a","b",NA,"d","e")
is.na(naVec)
naVec[!is.na(naVec)] ##保留所有在is.na()檢查回傳FALSE的元素
```

若資料型態為資料框，可使用`complete.cases`來選出完整的資料列，如果資料列是完整的，則會回傳真TRUE
```{r}
head(airquality)
complete.cases(airquality) 
head(airquality[complete.cases(airquality),]) ##保留所有在complete.cases()檢查回傳TRUE的元素
```

利用演算法補值也是一種解決辦法，可參考_skydome20_的[R筆記–(10)遺漏值處理(Impute Missing Value)](http://www.rpubs.com/skydome20/R-Note10-Missing_Value){target="_blank"}教學。


## 綜合練習範例Case study {#manCase}

在本範例中，介紹使用`SportsAnalytics` [@R-SportsAnalytics] package 撈取NBA各球員的數據，並加以觀察分析。

### 載入資料

首先用`library()`函數將`SportsAnalytics`套件載入 (若尚未安裝此套件者，必須先安裝套件，可參考Chapter \@ref(intro))，並利用套件內提供的`fetch_NBAPlayerStatistics()`函數，將對應年份之資料取出。
```{r}
library(SportsAnalytics)
NBA1516<-fetch_NBAPlayerStatistics("15-16")
```

### 資料總覽

資料取出後，可用`str()`函數總覽`NBA1516`這個資料框的欄位與欄位類別
```{r}
str(NBA1516)
```
可以發現此`NBA1516`資料框內有476筆球員資料(觀察值, obs)，每筆資料有25個欄位 (variables)。

### 資料預覽

如果想看資料框內容，可用`head()`和`tail()`快速瀏覽部分資料
```{r}
head(NBA1516)
```

### 資料排序後篩選

觀察資料框的組成後，我們想要找出**出場數**最**高**的前五名選手的所有資料，此時可以利用`order()`函數先**由大到小**排序(`decreasing = T`)後，再用`[,]`取子集。
```{r}
NBA1516Order<-NBA1516[order(NBA1516$GamesPlayed,decreasing = T),]
NBA1516Order[1:5,] ##逗號前方放1~5，表示取1~5列；逗號後方空白，表示要取所有欄位
```
如果我們想要出**出場分鐘數**最**高**的前十名選手的**名字**，一樣可以用`order()`函數先**由大到小**排序(`decreasing = T`)後，再用`[,]`取子集。
```{r}
NBA1516OrderM<-NBA1516[order(NBA1516$TotalMinutesPlayed,decreasing = T),]
NBA1516OrderM[1:10,"Name"] ##逗號前方取1~10列；逗號後方放"Name"，表示取名稱為Name之欄位
```

### 欄位值篩選

除了排序取值外，也可用欄位條件搜尋，舉例來說，可以取出所有波士頓賽爾迪克隊的選手資料，使用`subset()`函數
```{r}
subset(NBA1516,Team=="BOS")
```

### 字串條件搜尋後篩選

當然也可以結合**字串搜尋**函數`grepl()`，將所有名字裡有"James"的選手資料取出
```{r}
NBA1516[grepl("James",NBA1516$Name),]
```
