# 探索式資料分析 {#eda}

## 什麼是探索式資料分析
探索式資料分析 (**E**xploratory **D**ata **A**nalysis) 的主要精神是運用視覺化、基本的統計等工具，反覆的探索資料特性，獲取資料所包含的資訊、結構和特點，因為在進行複雜或嚴謹的分析之前，必須要對資料有更多認識，才能訂定對的資料分析方向。

探索式資料分析包括分析各變數間的關聯性，看是否有預料之外的有趣發現，或是觀察資料內容是否符合預期，若否，檢查資料是否有誤，最後檢查資料是否符合分析前的假設，由上述可知，探索式資料分析通常不需要嚴謹的假設和細節呈現，主要功能還是『觀察』資料的特性。在資料量大/雜的時候，探索式資料分析就非常重要，因為透過探索式資料分析，分析人員可以在複雜的統計計算與耗時的模型建立前，就先發現可能的錯誤，更重要的是，可以透過探索性分析來調整分析的方向，減少因分析方向錯誤所造成的時間浪費。

探索式資料分析分為:

- 圖形化Graphical 或 量化Quantitative
- 單變量Univariate 或 雙變量Bivariate 或 多變量Multivariate

圖形化的分析方式包括做圖與列表，量化的分析方式則是資料初步統計，本章節著重於量化的分析方式，圖形化的分析方式請參考Ch \@ref(vis)。

以單變量分析來說，量化的分析方式可包含

- 計算集中趨勢 ([維基百科](https://zh.wikipedia.org/wiki/%E9%9B%86%E4%B8%AD%E8%B6%8B%E5%8A%BF){target="_blank"})
    - 平均值 Mean `mean()`
    - 中位數 Median `median()`
    - 眾數 Mode，R無內建函數，可直接用`table()`找出現次數最多的資料

- 計算資料分散程度
    - 最小值 Min `min()`
    - 最大值 Max `max()`
    - 範圍 Range `range()`
    - 四分位差 Quartiles `quantile()`
    - 變異數 Variance `var()`
    - 標準差 Standard deviation `sd()`

以雙變量分析來說，分析方式可包括:

- 列聯表 Crosstabs `table()`, `ftable()`, `prop.table()`
- 共變數 Covariance `cov()`
- 相關性 Correlation `cor()`

量化分析方式的測量值大多可用R的內建函數完成計算，但是在探索式分析時，常常需要遇到資料分組的分析情形（如觀察男性和女性的血壓差異、A隊與B隊的三分球命中率差異、中鋒和後衛的助攻次數...等），若只用基本的內建函數計算，需要先完成資料分組或子集後，再作進一步的運算，相當耗時，為了使這類資料分組與分析的工作更容易被完成，本書在介紹探索式資料分析時會搭配介紹`data.table`[@R-data.table]和`dplyr`[@R-dplyr] packages，這兩個packages各有優點，可依自己喜好選用。

## data.table {#datatable}
data.table是data.frame資料框型別的延伸，如要使用必須安裝並載入data.table[@R-data.table] package
```{r eval=F}
install.packages("data.table") ##安裝
```
```{r message=F}
library(data.table) ##載入
```

使用`data.table`讀取大型資料的速度比使用資料框快上數倍，效能比較可參考[Benchmarks : Grouping](https://github.com/Rdatatable/data.table/wiki/Benchmarks-%3A-Grouping)，讀取資料的函數為`fread()`，使用方法與一般檔案讀取方法(Ch \@ref(file))類似
```{r eval=F}
fread("檔案名稱")
```

如果已經使用其他資料來源將檔案讀成資料框data.frame格式，可以使用`data.table()`函數將data.frame轉為data.table格式，以先前介紹過的NBA資料為例（Ch \@ref(manCase)，需安裝與載入`SportsAnalytics`套件）

```{r}
library(SportsAnalytics)
library(data.table)
NBA1516<-fetch_NBAPlayerStatistics("15-16")
NBA1516DT<-data.table(NBA1516)
class(NBA1516DT)
```
可以發現轉換後的`NBA1516DT`資料型態為`data.table`以及`data.frame`，這是因為data.table是data.frame資料框型別的延伸，所以是data.table型態的資料，就一定會是data.frame型態。


`data.table`資料型態的特殊結構和語法設計，便於後續資料分析處理，基本語法結構如下：

**DT[**`i`**,**`j`**,**`by`**=]**

- `i` 觀察值 (Row) 篩選邏輯
- `j` 所需欄位 (Column)
- `by` 分組依據

各參數間需要以逗號`,`區隔，但若只需使用前方參數，後方的`,`可省略，如只需使用i和j兩個參數，可以寫成DT[i,j]。
各參數的使用方法分述如下：

### i 觀察值篩選邏輯
第一個參數`i`是用來篩選**觀察值**，也就是針對列(Row)做子集。篩選方式與Ch \@ref(subset)雷同，可透過**布林值**的向量或是**元素索引(index)**向量指定篩選條件，透過觀察值的篩選，可保留需要的資料，進行後續分析。

以前述NBA球員資料為例，如需擷取球員姓名包含James字串的資料，可使用下列指令：
```{r eval=F}
NBA1516DT[grepl('James',Name)]
```
```{r echo=F}
knitr::kable(NBA1516DT[grepl('James',Name)]) 
```

如需篩選所有中鋒，且姓名包含"A"字串的球員資料，可使用下列指令：
```{r  eval=F}
NBA1516DT[grepl('A',Name)&Position=="C"]
```
```{r echo=F}
knitr::kable(NBA1516DT[grepl('A',Name)&Position=="C"]) 
```

如需篩選各隊出場數超過80場的球員資料，可使用下列指令：
```{r eval=F}
NBA1516DT[GamesPlayed>80]
```
```{r echo=F}
knitr::kable(NBA1516DT[GamesPlayed>80]) 
```

### j 欄位選擇運算
第二個參數`j`是用來決定輸出欄位，輸出的欄位可以是原始欄位，也可以是計算後的欄位，以計算所有球員的平均出場數為例：
```{r}
NBA1516DT[,mean(GamesPlayed)] ##因沒有篩選需求，,前方留空
```
也可以一次計算多個數值，如同時計算平均出場數、平均犯規次數以及平均抄截次數，此時第二個欄位`j`需要使用`.()`包起來
```{r}
NBA1516DT[,.(mean(GamesPlayed),mean(PersonalFouls),mean(Steals))] ##因沒有篩選需求，,前方留空
```
由上述輸出可以發現輸出的數字自動被加上欄位名稱V1, V2, V3，可能會造成數據判別錯誤，所以在計算新欄位時，可以在新欄位定義的前方加上`欄位名稱=`，同時替欄位取名字
```{r}
NBA1516DT[,.(GamesPlayedMean=mean(GamesPlayed),
             PersonalFoulsMean=mean(PersonalFouls),
             StealsMean=mean(Steals))]
```
除了計算平均值以外，當然可以帶入其他函式做各式各樣的運算
```{r}
NBA1516DT[,.(GamesPlayedMax=max(GamesPlayed), #最大值
             ThreesMadeMin=min(ThreesMade), #最小值
             FieldGoalsMadeSD=sd(FieldGoalsMade))] #標準差
```

若配合第一個參數一起使用，可以計算出所有**出場數大於70**的球員，**平均投進幾顆三分球與兩分球**
```{r}
NBA1516DT[GamesPlayed>70,
          .(ThreesMadeMean=mean(ThreesMade), FieldGoalsMadeMean=mean(FieldGoalsMade))]
```

### by 分組依據
第三個參數`by`為分組計算的依據，舉例來說，我們可以計算NBA各隊的**球員數**與**平均助攻數**，球員個數的計算在`data.table`內可使用`.N`指令，平均使用`mean()`函數，此時只要在`by=`後方加上分組依據(各隊Team)，即可完成運算
```{r}
NBA1516DT[,.(.N,AssistsMean=mean(Assists)),
          by=Team]
```
`.N`在`data.table`內是保留字，用來計算個數

三個參數結合使用，可以輕鬆計算出**NBA各隊的中鋒球員數和他們的平均三分球出手次數**，指令如下：
```{r}
NBA1516DT[Position=="C",
          .(.N,ThreesAttemptedMean=mean(ThreesAttempted)),
          by=Team]
```

### 參考文件與資源
`data.table`還有很多好用的功能，有興趣的話可以參考下列資料

- [官網](https://github.com/Rdatatable/data.table/wiki){target="_blank"}
- 指令全集[The data.table R package cheat sheet](https://s3.amazonaws.com/assets.datacamp.com/img/blog/data+table+cheat+sheet.pdf){target="_blank"}
- [A data.table R tutorial by DataCamp](https://www.datacamp.com/community/tutorials/data-table-r-tutorial#gs.vzMYa_k){target="_blank"}
- DataCamp[互動式教學課程](https://www.datacamp.com/courses/data-table-data-manipulation-r-tutorial){target="_blank"}

## dplyr
`dplyr`[@R-dplyr] package是[Hadley Wickham](http://hadley.nz/){target="_blank"}開發的資料處理分析套件，如要使用必須安裝並載入`dplyr` package
```{r echo=F}
select <- dplyr::select 
```
```{r eval=F}
install.packages("dplyr") ##安裝
```
```{r message=F}
library(dplyr) ##載入
```

`dplyr`使用以下函數分析整理資料：

- `select()`: 選要分析的欄位，欄位子集 (Column)
- `filter()`: 選要分析的觀察值，觀察值子集 (Row)
- `mutate()`: 增加新欄位
- `summarise()`: 計算統計值
- `group_by()`: 分組依據
- `arrange()`: 觀察值排序
- `rename()`: 欄位重新命名
- `%>%`: the “pipe” operator 連結上數函式，將所有函式計算串在一起執行

以上述NBA資料為例，各函數功能分述如下：
首先先讀入資料

```{r}
library(SportsAnalytics)
NBA1516<-fetch_NBAPlayerStatistics("15-16")
```

### select() 
使用`select()`函式可選要分析的欄位，也就是針對欄位 (Column)做子集，函式使用方式為`select(資料名稱,欄位條件1,欄位條件2,...)`，其中條件1與條件2是使用**或**的連結概念。另外`dplyr`提供幾個方便篩選名稱的函式：

- `starts_with()`
- `ends_with()`
- `contains()`
- `matches()`
- `num_range()`
- `one_of()`
- `everything()`

詳細說明可在R執行視窗中輸入`?select_helpers`查看。

舉例來說，我們想要篩選欄位名稱為`Name`、`ThreesMade`、`ThreesAttempted`、`FieldGoalsMade`與`FieldGoalsAttempted`的五個欄位，指令範例如下
```{r select1}
##等同於
##NBA1516[,c("Name","ThreesMade","ThreesAttempted","FieldGoalsMade","FieldGoalsAttempted")]
select1<-select(NBA1516,Name,starts_with("Threes"),starts_with("FieldGoals"))
head(select1)
```

若想篩選欄位`Name`到欄位`FreeThrowsAttempted`間的所有欄位，可用`:`串連欄位名稱
```{r selec2}
##等同於NBA1516[,2:12]
select2<-select(NBA1516,Name:FreeThrowsAttempted)
head(select2)
##等同於NBA1516[,c(2:4,6:12)]
select3<-select(NBA1516,Name:FreeThrowsAttempted,-GamesPlayed)
head(select3)
```

### filter() {#filter}
使用`filter()`函式可選要分析的觀察值，也就是針對列 (Row)做子集，使用方法為`filter(資料名稱,篩選條件)`，舉例來說，如果想要看出場分鐘數超過2850分鐘的球員資料，可用輸入下列指令
```{r filter1}
##等同於 NBA1516[NBA1516$TotalMinutesPlayed>2850,]
filter1<-filter(NBA1516,TotalMinutesPlayed>2850)
filter1
```

也可選擇隊伍名稱為"BOS"或"SAN"的球員資料
```{r filter2}
##等同於 NBA1516[NBA1516$Team %in% c("BOS","SAN"),]
filter2<-filter(NBA1516,Team %in% c("BOS","SAN"))
head(filter2)
```

在`filter()`函式中可**直接做變數計算**後再篩選
```{r filter3}
##等同於
filter3<-filter(NBA1516,FieldGoalsMade/FieldGoalsAttempted>0.7)
filter3
```

也可使用 `&` 和 `|`等符號串連邏輯
```{r filter4}
##等同於
filter4<-filter(NBA1516,FieldGoalsMade/FieldGoalsAttempted>0.7 & GamesPlayed>30)
filter4
```

### mutate()
使用`mutate()`增加新欄位，如需新增新欄位`FieldGoalsRate`，欄位值為`FieldGoalsMade/FieldGoalsAttempted`，指令如下
```{r mutate1}
mutate1<-mutate(NBA1516,FieldGoalsRate=FieldGoalsMade/FieldGoalsAttempted)
mutate1$FieldGoalsRate[1:10]
```

### summarise() {#summarise}
`summarise()`函式用來計算統計值，像是**球員個數**、**不重複的隊伍數**以及**不重複的守備位置數**等
```{r summarise1}
sum1<-summarise(NBA1516,
                nPlayer=n(),
                nTeam=n_distinct(Team),
                nPosition=n_distinct(Position))
sum1
```

計算統計值的功能通常會與其他功能合併使用，像是與前述`filter()`功能 Ch \@ref(filter)合併使用，可計算**出場分鐘數大於2500分鐘**的球員個數、平均投進的兩分球數以及平均投出的兩分球數
```{r summarise2}
filter1<-filter(NBA1516,TotalMinutesPlayed>2500)
sum2<-summarise(filter1,
                nPlayer=n(),
                meanFieldGoalsMade=mean(FieldGoalsMade),
                meanFieldGoalsAttempted=mean(FieldGoalsAttempted))
sum2
```

上述分析序列（先篩選再總和），可直接用**pipe**符號`%>%`將指令串連，減少暫存物件（filter1）的生成，主要概念是先篩選後計算
```{r summarise3}
sum3<-filter(NBA1516,TotalMinutesPlayed>2500) %>%
  summarise(nPlayer=n(),meanFieldGoalsMade=mean(FieldGoalsMade),
                meanFieldGoalsAttempted=mean(FieldGoalsAttempted))
sum3
```


### group_by()
`group_by()`函數的功能為設定分組依據，通常會與`summarise()`函式Ch \@ref(summarise)合併使用，例如計算各**隊**（以Team作為分組依據）的球員數、平均投進的兩分球數以及平均投出的兩分球數
```{r group1}
group1<-group_by(NBA1516,Team)%>%
  summarise(nPlayer=n(),meanFieldGoalsMade=mean(FieldGoalsMade),
                meanFieldGoalsAttempted=mean(FieldGoalsAttempted))
head(group1)
```

當然也可以設定**多個**分組依據，像是計算各**隊**各**守備位置**（以Team和Position作為分組依據）的球員數、平均投進的兩分球數以及平均投出的兩分球數
```{r group2}
group2<-group_by(NBA1516,Team,Position)%>%
  summarise(nPlayer=n(),meanFieldGoalsMade=mean(FieldGoalsMade),
                meanFieldGoalsAttempted=mean(FieldGoalsAttempted))
head(group2)
```
### arrange()
排序功能，預設為**遞增排序**
```{r arrange1}
arrange1<-arrange(NBA1516,TotalMinutesPlayed)
head(arrange1)
```
使用`desc()`將要**遞減排序**的變數包起來，就可以遞減排序
```{r arrange2}
arrange2<-arrange(NBA1516,desc(TotalMinutesPlayed),desc(GamesPlayed))
head(arrange2)
```

結合`group_by()`、`summarise()`、`arrange()`，可完成一連串的資料分析，例如計算各**隊**各**守備**位置（以Team和Position作為分組依據）的球員數、平均投進的兩分球數以及平均投出的兩分球數，並依平均投進的兩分球數**由大到小排序**
```{r arrange3}
arrange3<-group_by(NBA1516,Team,Position)%>%
  summarise(nPlayer=n(),meanFieldGoalsMade=mean(FieldGoalsMade),
                meanFieldGoalsAttempted=mean(FieldGoalsAttempted)) %>%
  arrange(desc(meanFieldGoalsMade))
head(arrange3)
```

### rename()
`新名稱=舊名稱`
```{r rename1}
rename1<-rename(NBA1516,Po=Position)
rename1[1:5,1:5]
```

### 參考文件與資源

- [Introduction to dplyr](https://cran.rstudio.com/web/packages/dplyr/vignettes/introduction.html){target="_blank"}
- DataCamp互動式教學課程 [Data Manipulation in R with dplyr](https://www.datacamp.com/courses/dplyr-data-manipulation-r-tutorial){target="_blank"}


