# 資料視覺化 {#vis}
撰寫中
延續Ch \@ref(eda)，探索式資料分析可分為圖形化Graphical 或 量化Quantitative分析，總括來說**作圖**的目的有:

- 了解資料的特性
- 尋找資料的模式(patterns)
- 建議資料分析與建模的策略
- 結果呈現與溝通

其中前三項屬於探索圖 (Exploratory graphs)，結果呈現與溝通屬於結果圖 (Final graphs)，探索圖屬探索式資料分析，目的是在『看』與『觀察』資料的樣子，所以探索圖有以下特性:

- 很快就可以做一張圖
- 探索過程中，可能可以做圖
- 主要目的是了解資料的樣子
- 不用做圖形格式調整美化

而在製作結果圖 (Final graphs)時，則須考慮以下事項:

- 比較，呈現差異
    - 比較什麼？誰跟誰比較？
- 呈現因果關係（causality）,機制（mechanism）,結果解釋（explanation）,系統化的結構（systematic structure）
    - 因果模型？為什麼你想要做這樣的比較
- 呈現多變數（Multivariate）資料
    - 多變數（Multivariate）：超過兩個變數就叫多變數
    - 所有真實事件都是多變數的
- 將證據整合呈現
    - 在同一個畫面呈現文字、數字、影像、圖表
    - 盡量用圖形呈現資料
- 將圖表做適當的標記與說明，包括xy軸名稱、單位、資料來源等
    - 資料圖表必須可以呈現你想說的故事
- 內容才是最重要的
    - 資料不好，分析不好，圖表再美也沒有用
    
在R中，有三個常用的畫圖套件，包括基本功能(Base)、`lattice`以及`ggplot2`，由於各套件繪圖邏輯不同，本書只介紹最推薦的`ggplot2`套件的使用方式。

## ggplot2套件
`ggplot2` [@R-ggplot2]的開發靈感來自於Dr. Leland Wilkinson的[Grammar of Graphics](http://www.springer.com/us/book/9780387245447){target="_blank"}

“In brief, the grammar tells us that a statistical graphic is a `mapping` from data to `aesthetic` attributes (colour, shape, size) of `geometric` objects (points, lines, bars). The plot may also contain statistical transformations of the data and is drawn on a specific coordinate system”

- from `ggplot2` book

`ggplot2` Package是由[Hadley Wickham](http://hadley.nz/){target="_blank"}開發，還在持續發展更新中，對原始碼有興趣的人可以到[GitHub](https://github.com/tidyverse/ggplot2){target="_blank"}看一下最新動態。



`ggplot2` 是第三個R的畫圖Package。自發表以來一直是最熱門的R packages之一，在開始學ggplot2的核心功能之前，qplot()是ggplot2 Package提供最基本的畫圖方法，跟基本的plot() function很接近，提供一個簡單入門的方法，在這篇就不詳細介紹，有興趣可以看一下網路上的[教學範例](http://www.ancienteco.com/2012/03/basic-introduction-to-ggplot2.html){target="_blank"}。

簡單來說，做圖的文法包括兩個最主要元素：

- **Aesthetic attributes**：包括顏色、形狀、點的大小與線的粗細等
- **Geometric objects**：包括點、線、盒狀圖、直條圖等

其他元素包括：

- **Facets**：提供在同一張圖內做多個子圖的方法，只要使用Faceting功能設定子圖分類的依據參數即可
- **Stats**：將資料做統計轉換
- **Scales**：修改點線的顏色、形狀、xy軸的範圍等



### qplot()

- Works much like the `plot` function in base graphics system
- Looks for data in a data frame, similar to lattice
- Plots are made up of `aesthetics` (size, shape, color) and `geoms` (points, lines)
- Factors are important for indicating subsets of the data; they should be `labeled`
- The `qplot()` hides what goes on underneath, which is okay for most operations
- `ggplot()` is the core function and very flexible for doing things `qplot()` cannot do


ggplot2 “Hello, world!”

```{r, fig.height=4, warning=F,message=F}
library(SportsAnalytics)
NBA1516<-fetch_NBAPlayerStatistics("15-16")
library(ggplot2) #記得將ggplot2 package讀入，如果沒安奘記得先安裝
#qplot(x軸,y軸,data=使用資料)--->畫散佈圖
qplot(FieldGoalsAttempted, TotalPoints, data = NBA1516)
```



Modifying aesthetics

```{r, fig.height=4}
#color=Position, 用守備位置Position著色
qplot(FieldGoalsAttempted, TotalPoints, data = NBA1516,color=Position)
```


Adding a geom

```{r, fig.height=4}
#geom = c("point", "smooth") 在圖上加點與漸進線
qplot(FieldGoalsAttempted, TotalPoints, data = NBA1516,
      geom = c("point", "smooth"))
```



Histograms

```{r, fig.height=3.5}
#畫TotalPoints的直方圖/ fill = Position 並用守備位置Position著色
qplot(TotalPoints, data = NBA1516, fill = Position)
```



Facets
```{r, fig.height=3.5}
#qplot(x軸,y軸,data=使用資料)--->畫散佈圖
#facets = . ~ Position 用守備位置Position分群畫圖(橫向)
qplot(FieldGoalsAttempted, TotalPoints, data = NBA1516,
      facets = . ~ Position)
```


```{r, fig.height=4}
#facets = . ~ Position 用守備位置Position分群畫圖(直向)
qplot(FieldGoalsAttempted, TotalPoints, data = NBA1516,
      facets = Position ~ .)
qplot(hwy, data = mpg, facets = drv ~ ., binwidth = 2)
```


```{r, fig.height=3.5}
#facets = . ~ Position 用守備位置Position分群畫圖(直向)
#binwidth = 100 每100分一組
qplot(TotalPoints, data = NBA1516,
      facets = Position ~ ., binwidth = 100)
```


- The `qplot()` function is the analog to `plot()` but with many built-in features
- Syntax somewhere in between `base/lattice`
- Produces very nice graphics, essentially publication ready (if you like the design)
- Difficult to go against the grain/customize (don’t bother; use full ggplot2 power in that case)


### ggplot()
使用ggplot2作圖有以下步驟：

- 準備好資料。當然要有資料才能畫圖
- 設定**Aesthetic attributes**。使用`aes(x, y, ...)`指定
- 指定**Geometric objects**。常用的包括`geom_point()`、`geom_line()`、`geom_point()`、`geom_polygon()`、`geom_errorbar()`

```{r}
library(ggplot2)
```
Generate the data
```{r}
df <- data.frame(gp = factor(rep(letters[1:3], each = 10)),y = rnorm(30))
```
Set **Aesthetic attributes** and assign **Geometric objects**
```{r}
ggplot(df, aes(x = gp, y = y)) +geom_point()
```
用`geom_boxpolt()`改畫盒狀圖
```{r}
ggplot(df, aes(x = gp, y = y)) +geom_boxplot()
```
使用Faceting功能
```{r}
df$z<-df$y+rnorm(30)
ggplot(df, aes(x = z, y = y)) +geom_point()+facet_grid(gp~.)
```
轉向
```{r}
ggplot(df, aes(x = z, y = y)) +geom_point()+facet_grid(.~gp)
```
用`geom_smooth()`替xy散佈圖加上趨勢線
```{r}
ggplot(df, aes(x = z, y = y)) +geom_point()+facet_grid(gp~.)+geom_smooth()
```
用`geom_smooth()`替xy散佈圖加上趨勢線，使用linear regresion
```{r}
ggplot(df, aes(x = z, y = y)) +geom_point()+facet_grid(gp~.)+geom_smooth(method='lm')
```
改用`geom_line()`畫線
```{r}
ggplot(df, aes(x = z, y = y)) +geom_line()+facet_grid(gp~.)
```
改用顏色分組，使用`aes(color='group name')`
```{r}
ggplot(df, aes(x = z, y = y, color=gp)) +geom_line()
```

畫圖前需要注意的幾個小地方：

提供資料時，把資料修改為想要在圖片顯示的文字。從上面的範例可以發現，ggplot2會直接將資料分組（a/b/c）直接標在圖上，與其之後再來改圖，不如在資料處理時就將a/b/c改為有意義且可以直接使用的文字。
如果是離散性的資料，但卻又是數值時（像是1,2,3）可以用factor()轉換，ggplot會將factor視為離散資料


Building Plots with ggplot2
- When building plots in ggplot2 (rather than using qplot) the “artist’s palette” model may be the closest analogy
- Plots are built up in layers
  - Plot the data
  - Overlay a summary
  - Metadata and annotation



Annotation

- Labels: `xlab()`, `ylab()`, `labs()`, `ggtitle()`
- Each of the “geom” functions has options to modify 
- For things that only make sense globally, use `theme()` 
  - Example: `theme(legend.position = "none")` 
- Two standard appearance themes are included
  - `theme_gray()`: The default theme (gray background)
  - `theme_bw()`: More stark/plain 


- `ggthemes` packages [Website](https://cran.r-project.org/web/packages/ggthemes/vignettes/ggthemes.html)
- `xkcd` packages [Website](http://xkcd.r-forge.r-project.org/)


Axis Limits

```{r, fig.height=4.5, fig.height=3}
testdat <- data.frame(x = 1:100, y = rnorm(100))
testdat[50,2] <- 100  ## Outlier!
plot(testdat$x, testdat$y, type = "l", ylim = c(-3,3))
```


```{r, fig.height=4.5, fig.height=3}
g <- ggplot(testdat, aes(x = x, y = y))
g + geom_line()
```


```{r, fig.height=4.5}
g + geom_line() + ylim(-3, 3)
```


```{r, fig.height=4.5}
g + geom_line() + coord_cartesian(ylim = c(-3, 3))
```


## ggplot2+地圖


### Choropleth map
- [面量圖](https://en.wikipedia.org/wiki/Choropleth_map) 
- 把統計資料用顏色畫在對應的地圖上
- `choroplethr` package
- 基於`ggplot2` package所做的專門畫`面量圖`的工具
```{r, warning=F,message=F}
if (!require('choroplethr')){
    install.packages("choroplethr")
    library(choroplethr)
}
```

美國各州人口分布
用到`choroplethr` package, 記得先讀入 `choroplethrMaps`
```{r}
data(df_pop_state) #記載各州人口數的資料
state_choropleth(df_pop_state) #把各州人口畫在地圖上
```

```{r, warning=F,message=F, fig.height=3.5}
data(continental_us_states)
state_choropleth(df_pop_state,reference_map = TRUE,
                 zoom= continental_us_states) #把各州人口畫在地圖上
```

世界人口分布
用`choroplethr` package畫地圖，資料來自`WDI` package
```{r, warning=F,message=F, fig.height=3}
if (!require('WDI')){
    install.packages("WDI")
    library(WDI)
}
choroplethr_wdi(code="SP.POP.TOTL", year=2014, 
                title="2016 Population", num_colors=1)
```

世界平均壽命分布

- 用`choroplethr` package畫地圖，資料來自`WDI` package
- `WDI`: [World Development Indicators](http://beta.data.worldbank.org/)有許多開放資料可參考
```{r warning=F,message=F, fig.height=4}
choroplethr_wdi(code="SP.DYN.LE00.IN", year=2014, 
                title="2014 Life Expectancy")
```


亞洲太平洋人口分布

- 用`choroplethr` package畫地圖，資料來自`WDI` package
- `WDI`: [World Development Indicators](http://beta.data.worldbank.org/)
- zoom，只畫這些國家，名字要和country.regions資料完全吻合
```{r, warning=F,message=F, fig.height=2.5}
choroplethr_wdi(code="SP.POP.TOTL", year=2014, 
                title="2014 Life Expectancy",
                zoom=c('taiwan','japan','south korea','philippines'))
```



### ggmap
install.packages("ggmap", type = "source")
把google map載入
```{r, warning=F,message=F, fig.height=3}
library(ggmap)
if (!require('ggmap')){
    install.packages("ggmap")
    library(ggmap)
}
twmap <- get_map(location = 'Taiwan', zoom = 7,language = "zh-TW")
#location:可以是地名，也可以是經緯度座標
#zoom:放大比例
#language:地圖語言
```

```{r, warning=F,message=F, fig.height=5}
ggmap(twmap) #基於ggplot2物件，可用相同方式處理
```


ggmap實際應用範例-1
台北市水質地圖，資料處理部分

http://data.taipei/opendata/datalist/apiAccess?scope=resourceAquire&rid=190796c8-7c56-42e0-8068-39242b8ec927
```{r, eval=F,warning=F,message=F, fig.height=3}
library(jsonlite)
WaterData<-fromJSON("http://data.taipei/opendata/datalist/apiAccess?scope=resourceAquire&rid=190796c8-7c56-42e0-8068-39242b8ec927")
WaterDataFrame<-WaterData$result$results
WaterDataFrame$longitude<-as.numeric(WaterDataFrame$longitude)
WaterDataFrame$latitude<-as.numeric(WaterDataFrame$latitude)
WaterDataFrame$qua_cntu<-as.numeric(WaterDataFrame$qua_cntu)
```


台北市水質地圖，畫圖部分
```{r, eval=F,warning=F,message=F, fig.height=3}
library(ggmap)
TaipeiMap = get_map(location = c(121.43,24.93,121.62,25.19), 
                    zoom = 11, maptype = 'roadmap')
TaipeiMapO = ggmap(TaipeiMap)+ 
    geom_point(data=subset(WaterDataFrame,qua_cntu>=0), 
               aes(x=longitude, y=latitude,color=qua_cntu,size=3.5))+ 
    scale_color_continuous(low = "yellow",high = "red")+ 
    guides(size=FALSE)
```


台北市水質地圖，畫圖部分
```{r, eval=F,warning=F,message=F, fig.height=4}
TaipeiMapO
```

## Taiwan的面量圖
- 使用`rgdal`, `rgeos`,`maptools` package處理地圖檔
- 使用`ggplot2` & `RColorBrewer` 畫圖

```{r, eval=F,echo=F, warning=F,message=F, fig.height=4}
if (!require('rgdal')){#for fortify()
    install.packages("rgdal");library(rgdal)
}
if (!require('rgeos')){#for fortify()
    install.packages("rgeos");library(rgeos) 
}
if (!require('maptools')){#for readShapeSpatial()
    install.packages("maptools");library(maptools) 
}
tw_new <- readShapeSpatial("Taiwan/Town_MOI_1041215.shp") #檔名
library(ggplot2) #for fortify(), ggplot(), ggmap()
tw_new.df <- fortify(tw_new, region = "T_UID") #from ggplot2 package
mydata<-data.frame(NAME_2=tw_new$T_Name, id=tw_new$T_UID,
                   prevalence=rnorm(length(tw_new$T_UID)))
final.plot<-merge(tw_new.df,mydata,by="id",all.x=T)
library(RColorBrewer) #配色用brewer.pal( 9 , "Reds" )
twcmap<-ggplot() +
    geom_polygon(data = final.plot, 
                 aes(x = long, y = lat, group = group, 
                     fill = prevalence), 
                 color = "black", size = 0.25) + 
    coord_map()+#維持地圖比例
    scale_fill_gradientn(colours = brewer.pal(9,"Reds"))+
    theme_void()+
    labs(title="Prevalence of X in Taiwan")
twcmap
```


### Taiwan的面量圖

- 用台灣的Open Data來畫一次
- 還沒有好用的package可用
- 只好自己從頭來了
- 下載台灣的地圖資料 [政府資料開放平台](http://data.gov.tw/node/7441)
- 鄉鎮市區界線(TWD97經緯度)
- 將下載的`資料夾`解壓縮，放到專案資料夾內
- in `shapefile` [Wiki](https://zh.wikipedia.org/zh-tw/Shapefile)
- 空間資料開放格式
- [參考資料](http://www.r-bloggers.com/mapping-with-ggplot-create-a-nice-choropleth-map-in-r/)

將shapefile讀入R

使用`maptools` package 的`readShapeSpatial` function
```{r, eval=F,warning=F,message=F, fig.height=3}
if (!require('rgdal')){#for fortify()
    install.packages("rgdal");library(rgdal)
}
if (!require('rgeos')){#for fortify()
    install.packages("rgeos");library(rgeos) 
}
if (!require('maptools')){#for readShapeSpatial()
    install.packages("maptools");library(maptools) 
}
tw_new <- readShapeSpatial("Taiwan/Town_MOI_1041215.shp") #檔名
names(tw_new)
```

處理shapefile-1
- 需要`rgdal`, `rgeos`,`maptools`
- fortify: 將`shapefile`物件轉為`data.frame`
- [參考資料](http://www.r-bloggers.com/mapping-with-ggplot-create-a-nice-choropleth-map-in-r/)
```{r, eval=F,warning=F,message=F, fig.height=3}
library(ggplot2) #for fortify(), ggplot(), ggmap()
head(tw_new$Town_ID)
tw_new.df <- fortify(tw_new, region = "T_UID") #from ggplot2 package
```


```{r, eval=F,warning=F,message=F, fig.height=3}
head(tw_new.df,10)
```

做一個假資料來畫：著色基準檔
```{r, eval=F,warning=F,message=F, fig.height=3}
#做一個假資料來畫
#prevalence設為亂數rnorm(需要的亂數個數)
mydata<-data.frame(NAME_2=tw_new$T_Name, id=tw_new$T_UID,
                   prevalence=rnorm(length(tw_new$T_UID)))
head(mydata)
```

中文編碼
```{r, eval=F,warning=F,message=F, fig.height=3}
#利用iconv將不知所以然的代碼（\xa6\xa8\xa5\\\xc2\xed）轉為看得懂的中文
#from big5 to utf-8
mydata$NAME_2<-iconv(as.character(mydata$NAME_2), #NAME_2原本是factor
                     from="big5", to = "UTF-8")
head(mydata,10)
```

合併的圖檔與著色基準檔
```{r, eval=F,warning=F,message=F, fig.height=3}
#最後將有prevalence的假數據mydata和經緯度資料tw_new.df合併, 用merge()
final.plot<-merge(tw_new.df,mydata,by="id",all.x=T)
head(final.plot,10)
```

畫台灣面量圖-1
```{r, eval=F,warning=F,message=F, fig.height=3}
library(RColorBrewer) #配色用brewer.pal( 9 , "Reds" )
twcmap<-ggplot() +
    geom_polygon(data = final.plot, 
                 aes(x = long, y = lat, group = group, 
                     fill = prevalence), 
                 color = "black", size = 0.25) + 
    coord_map()+#維持地圖比例
    scale_fill_gradientn(colours = brewer.pal(9,"Reds"))+
    theme_void()+
    labs(title="Prevalence of X in Taiwan")
```


畫台灣面量圖-2
```{r, eval=F,warning=F,message=F, fig.height=5}
twcmap
```


使用google map
`ggmap` package
```{r, echo=F,warning=F,message=F, fig.height=5}
if (!require('ggmap')){
    install.packages("ggmap")
    library(ggmap)#for get_map()
}
twmap <- get_map(location = 'Taiwan', zoom = 7,language = "zh-TW")
ggmap(twmap) 
```



```{r, warning=F,message=F, fig.height=3}
if (!require('ggmap')){
    install.packages("ggmap")
    library(ggmap)#for get_map()
}
twmap <- get_map(location = 'Taiwan', zoom = 7,language = "zh-TW")
#location:可以是地名，也可以是經緯度座標
#zoom:放大比例 2-20
#language:地圖語言
```

```{r, warning=F,message=F, fig.height=4}
ggmap(twmap) #基於ggplot2物件，可用相同方式處理
```


ggmap，maptype
```{r, eval=F,warning=F,message=F, fig.height=3}
#maptype:地圖型態，"terrain", "terrain-background", "satellite",
# "roadmap","hybrid" (google maps), "terrain", "watercolor", 
# "toner" (stamen maps), 
# or a positive integer for cloudmade maps (see ?get_cloudmademap)
TaipeiMap = get_map(location = c(121.43,24.93,121.62,25.19), 
                    zoom = 14, maptype = 'roadmap')
ggmap(TaipeiMap,extent = 'device') #extent = 'device' 滿版
```


ggmap+面量圖
```{r, eval=F,warning=F,message=F, fig.height=6}
ggmap(twmap)+ #ggmap
    geom_polygon(data = final.plot,  #面量圖
        aes(x = long, y = lat, group = group, fill = prevalence), 
        color = "grey80", size = 0.1,alpha = 0.5) + 
scale_fill_gradientn(colours = brewer.pal(9,"Reds"))
```



Density Map? 美國人口密度圖
```{r, echo=F, warning=F,message=F}
StateCenter<-data.frame( #取得美國各州中心座標資料
    region=tolower(state.name),lon=state.center$x,lat=state.center$y)
StatePop<-merge(df_pop_state,StateCenter,by="region") #美國各州人口資料
PopPoint<-NULL #將人口數值，轉為點！重要！
for(i in 1:nrow(StatePop)){
    for(j in 1:(StatePop[i,"value"]/1000000)){
        PopPoint<-rbind(PopPoint,StatePop[i,])   
    }
}
USMap <- get_map(location = "United States", zoom = 4)
densityMap<-ggmap(USMap, extent = "device") + 
    geom_density2d(data = PopPoint, aes(x = lon, y = lat), size = 0.3) + 
    stat_density2d(data = PopPoint, 
            aes(x = lon, y = lat, fill = ..level.., alpha = ..level..), 
                size = 0.01, bins = 16, geom = "polygon") + 
    scale_fill_gradient(low = "green", high = "red", guide = FALSE) + 
    scale_alpha(range = c(0, 0.3), guide = FALSE)
densityMap
```



使用 `ggplot2` + `ggmap` 來畫人口密度圖 - 資料前處理1
```{r warning=F,message=F}
#取得美國各州中心座標資料
StateCenter<-data.frame( 
    region=tolower(state.name),lon=state.center$x,lat=state.center$y)
head(StateCenter,1)
#美國各州人口資料
StatePop<-merge(df_pop_state,StateCenter,by="region") 
head(StatePop,1)
```

使用 `ggplot2` + `ggmap` 來畫人口密度圖 - 資料前處理2
```{r warning=F,message=F}
#將人口數值，轉為點！重要！
PopPoint<-NULL 
for(i in 1:nrow(StatePop)){
    #每100萬人轉為1點
    for(j in 1:(StatePop[i,"value"]/1000000)){
        PopPoint<-rbind(PopPoint,StatePop[i,])   
    }
}
head(PopPoint,3)
```

使用 `ggplot2` + `ggmap` 來畫人口密度圖 - 作圖
```{r warning=F,message=F}
USMap <- get_map(location = "United States", zoom = 4)
densityMap<-ggmap(USMap, extent = "device") + 
    geom_density2d(data = PopPoint, aes(x = lon, y = lat), size = 0.3) + 
    stat_density2d(data = PopPoint, 
            aes(x = lon, y = lat, fill = ..level.., alpha = ..level..), 
                size = 0.01, bins = 16, geom = "polygon") + 
    scale_fill_gradient(low = "green", high = "red", guide = FALSE) + 
    scale_alpha(range = c(0, 0.3), guide = FALSE)
```

美國人口密度圖 Density Map
```{r warning=F,fig.height=5.5}
densityMap
```

ggmap參考資料
- [ggmap package source code](https://github.com/dkahle/ggmap)
- [ggmap cheat sheet](https://www.nceas.ucsb.edu/~frazier/RSpatialGuides/ggmap/ggmapCheatsheet.pdf)
- [ggmap doc](https://dl.dropboxusercontent.com/u/24648660/ggmap%20useR%202012.pdf)


### Heatmap 先將資料讀入
[參考資料](http://flowingdata.com/2010/01/21/how-to-make-a-heatmap-a-quick-and-easy-solution/)
```{r message=FALSE,warning=F}
#讀.csv檔案
nba <- read.csv("http://datasets.flowingdata.com/ppg2008.csv")
head(nba)
```

Heatmap 資料處理，寬表轉長表
```{r message=FALSE,warning=F}
library(reshape2) #for melt()
nba.m <- melt(nba,id.vars = "Name") #寬表轉長表,以名字作依據
head(nba.m,10)
```

Heatmap geom_tile()
```{r message=FALSE,warning=F,fig.height=4}
library(ggplot2) #for ggplot()
ggplot(nba.m, aes(variable, Name)) + #aes(x,y)
    geom_tile(aes(fill = value),colour = "white")+ #geom_tile: 區塊著色
    scale_fill_gradient(low = "white",high = "steelblue") #數值低：白色
```


Heatmap 資料前處理：scale
```{r message=FALSE,warning=F,fig.height=4}
head(nba,2)
nba[,2:21]<-apply(nba[,2:21], 2, scale) #scale處理，將數值轉為平均=0
head(nba,2)
```

apply() 還記得嗎....
有類似for迴圈的功能

- apply(Data, MARGIN, FUN,…)
    - Data：矩陣（Matrix），Data Frame
    - MARGIN：1=row, 2=column
    - FUN：函數
    - …：函數要用的參數

```{r}
 #針對nba的各column做scale處理-->將數值轉為平均=0
apply(nba[,2:21], 2, scale)
```

Heatmap 資料前處理：scale
```{r message=FALSE,warning=F,fig.height=4}
nba.m <- melt(nba)
ggplot(nba.m, aes(variable, Name)) + #aes(x,y)
    geom_tile(aes(fill = value),colour = "white")+ #geom_tile: 區塊著色
    scale_fill_gradient(low = "white",high = "steelblue") #數值低：白色
```


### Treemap
需要`treemapify` packages
```{r echo=F, message=FALSE,warning=F,fig.height=4}
if (!require('treemapify')){
    library(devtools) #install.packages("devtools") 沒安裝過記得先裝
    install_github("wilkox/treemapify") #從GitHub安裝測試版Packages,需要安裝devtools
    library(treemapify)
}
data(G20)#範例資料
treeMapCoordinates <- treemapify(data=G20, #data=資料來源(G20)
    area = "Nom.GDP.mil.USD",fill = "HDI",
    label = "Country",group = "Region")
ggplotify(treeMapCoordinates)+ 
    scale_fill_gradient(low = "white",high = "steelblue") #指定高低顏色
```

Treemap -資料處理
- 需要`treemapify` packages
- [參考資料](https://github.com/wilkox/treemapify)
- [G20 Dataset](https://en.wikipedia.org/wiki/G-20_major_economies)

```{r message=FALSE,warning=F,fig.height=4}
if (!require('treemapify')){
    library(devtools) #install.packages("devtools") 沒安裝過記得先裝
    install_github("wilkox/treemapify") #從GitHub安裝測試版Packages,需要安裝devtools
    library(treemapify)
}
data(G20)#範例資料
head(G20)
```

Treemap -設定Treemap參數
```{r echo=F,message=FALSE,warning=F,fig.height=4}
#treemapify: 將資料轉為treemap所需格式
#area:面積來源(GDP)
#fill:著色來源(HDI)
#label:每個方塊分類依據(Country)
#group:方塊群組(Region)
treeMapCoordinates <- treemapify(data=G20, #data=資料來源(G20)
    area = "Nom.GDP.mil.USD",fill = "HDI",
    label = "Country",group = "Region")
head(treeMapCoordinates)
```

Treemap -作圖1
```{r echo=F,message=FALSE,warning=F,fig.height=4}
ggplotify(treeMapCoordinates)
```

Treemap -作圖2
好像數字越大顏色越深比較合理？
```{r echo=F,message=FALSE,warning=F,fig.height=4}
ggplotify(treeMapCoordinates)+ 
    scale_fill_gradient(low = "white",high = "steelblue") #指定高低顏色
```

### Error bar 誤差線
- 終於要扯一點所謂的統計
- 通常使用在bar chart, line chart
- 比較多組資料的平均值高低時，務必加上Error bar 誤差線
- 誤差線計算
    - Standard deviation (SD) 標準差：呈現資料本質時使用
    - Standard error (SE) 標準誤差：呈現預估平均值的可能誤差時使用
    - Confidence interval (CI) 信賴區間：呈現預估平均值的信心時使用
    
Bar Chart without Error Bar in ggplot2
```{r,fig.height=3.5}
library(datasets) 
airquality$Month<-as.factor(airquality$Month) #將Month轉為因子變項
airquality.mean<-aggregate(Ozone~Month,airquality,mean) #計算每月Ozone平均mean
ggplot()+geom_bar(data=airquality.mean,aes(x=Month,y=Ozone),
                  stat = "identity") #stat = "identity" 直接畫數字
```

Bar Chart with Error Bar in ggplot2
```{r,fig.height=3}
airquality.sd<-aggregate(Ozone~Month,airquality,sd) #計算每月Ozone標準差sd
airquality.eb<-merge(airquality.mean,airquality.sd,by="Month")
ggplot(data=airquality.eb)+ #資料airquality.eb
    geom_bar(aes(x=Month,y=Ozone.x),stat = "identity")+
    geom_errorbar( #ymin低點, ymax高點, Ozone.x=mean, Ozone.y=sd標準差
        aes(x=Month,ymin=Ozone.x-Ozone.y,ymax=Ozone.x+Ozone.y), width=.1)
```


### 參考文件與資源

- 官方網站[文件](http://docs.ggplot2.org/current/){target="_blank"}
- RStudio製作的[ggplot cheat sheet](https://www.rstudio.com/wp-content/uploads/2016/11/ggplot2-cheatsheet-2.1.pdf){target="_blank"}
- DataCamp互動式課程1 [Data Visualization with ggplot2 (Part 1)](https://www.datacamp.com/courses/data-visualization-with-ggplot2-1){target="_blank"}
- DataCamp互動式課程2 [Data Visualization with ggplot2 (Part 2)](https://www.datacamp.com/courses/data-visualization-with-ggplot2-2){target="_blank"}
- DataCamp互動式課程3 [Data Visualization with ggplot2 (Part 3)](https://www.datacamp.com/courses/data-visualization-with-ggplot2-3){target="_blank"}

## Case study
