# 從小數據到大數據分析 {#big}

## R + Hadoop

## RHadoop安裝測試流程 (Cloudera)
安裝與測試日期2016/05/12

### 系統/軟體版本資訊
- Cloudera Hadoop Platform: CDH-5.4.5 [下載](http://www.cloudera.com/downloads/cdh/5-4-5.html){target="_blank"}
- R for Linux 3.3.0 [安裝說明](https://cran.rstudio.com/bin/linux/redhat/README){target="_blank"}
- RStudio Server [下載](https://www.rstudio.com/products/rstudio/download-server/){target="_blank"}
- RHadoop (latest version on May 12, 2016) [下載](https://github.com/RevolutionAnalytics/RHadoop/wiki/Downloads){target="_blank"}
    - ravro-1.0.3
    - plyrmr-0.6.0
    - rmr-3.3.1
    - rhdfs-1.0.8
    - rhbase-1.2.1


### 參考資料
- [RHadoop安裝說明文件](https://github.com/RevolutionAnalytics/RHadoop/wiki/Installing-RHadoop-on-RHEL){target="_blank"}
- [RHadoop安裝步驟](https://bigdatastudy.hackpad.com/ep/pad/static/IADMBeqF0vV){target="_blank"}
- [Setting persistent environment variable in CentOS 7 issue](http://unix.stackexchange.com/questions/271514/setting-persistent-environment-variable-in-centos-7-issue){target="_blank"}
- [How to resolve "Permission denied" errors in CDH](https://community.cloudera.com/t5/CDH-Manual-Installation/How-to-resolve-quot-Permission-denied-quot-errors-in-CDH/ta-p/36141){target="_blank"}

### 安裝步驟
1. 下載Cloudera CDH QuickStart VM [Cloudera VM](http://www.cloudera.com/developers/get-started-with-hadoop-tutorial.html){target="_blank"}
2. 安裝R [安裝說明](https://cran.rstudio.com/bin/linux/redhat/README){target="_blank"}
3. 安裝RHadoop [RHadoop安裝步驟](https://bigdatastudy.hackpad.com/ep/pad/static/IADMBeqF0vV){target="_blank"}
4. 安裝RStudio Server [說明](https://www.rstudio.com/products/rstudio/download-server/){target="_blank"}

#### Cloudera CDH QuickStart VM
Cloudera CDH QuickStart VM是由Cloudera提供的虛擬機器，內涵Linux系統與預載多項Hadoop相關服務，適合想了解Hadoop運作的初學者。

下載VM後，用Virtural Box 開啟即可。

- [Cloudera CDH QuickStart VM下載處](http://www.cloudera.com/developers/get-started-with-hadoop-tutorial.html){target="_blank"}
- [Virtural Box下載處](https://www.virtualbox.org/){target="_blank"}

以下安裝步驟都在Cloudera CDH QuickStart VM內進行

#### 安裝R
- Cloudera CDH用的Linux作業系統是CentOS
- 依照安裝說明，需要先安裝Extra
Packages for Enterprise Linux (EPEL)，但系統內有預載，所以可以不用按照說明重新下載安裝，直接執行`sudo yum install epel-release`指令即可
- 步驟：安裝最新EPRL，更新yum，安裝R。打開Terminal輸入以下指令。

```
sudo yum install epel-release
sudo yum update
sudo yum install R
```

#### 安裝RHadoop-1 先進行環境設定
設定`HADOOP_CMD`與`HADOOP_STREAMING`兩項環境參數，路徑可能會不同（尤其是`HADOOP_STREAMING`）

1. 尋找`HADOOP_STREAMING`路徑方法
```
find / -name hadoop-streaming-*.jar
```

2. 設定`HADOOP_CMD`與`HADOOP_STREAMING`兩項環境參數，路徑記得換成自己的
```
echo export HADOOP_CMD="/usr/bin/hadoop">/etc/profile.d/hadoopenv.sh
echo export HADOOP_STREAMING=
    "/opt/cloudera/parcels/CDH-5.4.5-1.cdh5.4.5.p0.7/lib/hadoop-mapreduce/
        hadoop-streaming-2.6.0-cdh5.4.5.jar" > /etc/profile.d/hadoopenv.sh
chmod 0755 /etc/profile.d/hadoopenv.sh
```

#### 安裝RHadoop-2 rmr2
- 每個Node都要裝
- 安裝前先至[說明檔](https://github.com/RevolutionAnalytics/rmr2/blob/master/pkg/DESCRIPTION){target="_blank"}看需要先安裝哪些其他的packages，Depends 和 Imports 所列的packages都要裝
- 以下為安裝packages的程式碼，在R內執行（在Terminal輸入`R`，就能進入R軟體）
```{r, eval=F}
install.packages(c("methods","Rcpp", "RJSONIO", "digest", "functional", 
                   "reshape2","stringr", "plyr", "caTools","quickcheck","testthat"), 
                 dependencies=TRUE, repos='http://cran.rstudio.com/')
```

- 使用`q()`指令，跳出R軟體
- [下載rmr2](https://github.com/RevolutionAnalytics/RHadoop/wiki/Downloads){target="_blank"}
- 安裝（請將`rmr2_2.3.0.tar.gz`替換成剛剛下載的安裝檔路徑）

```
sudo R CMD INSTALL rmr2_2.3.0.tar.gz
```

#### 安裝RHadoop-3 rhdfs
- 只要裝在會跑R的那個Node
- 在裝之前，先Check是否有安裝JDK （測試JDK 1.8.0_91沒問題）
- Check環境變數JAVA_HOME是否有設好

```
echo $JAVA_HOME
```

若什麼都沒有回傳，先設定環境變數（將`/usr/java/jdk1.8.0_91`換成自己的路徑）

```
echo export JAVA_HOME="/usr/java/jdk1.8.0_91">/etc/profile.d/jdkenv.sh
```

為了讓R可以跑JAVA，在Terminal輸入

```
R CMD javareconf
```

然後進到R程式（在Terminal輸入`R`，就能進入R軟體），安裝`rJava` package
```{r, eval=F}
install.packages("rJava",dependencies=TRUE, repos='http://cran.rstudio.com/'){target="_blank"}
```

最後跳出R程式，[下載rhdfs](https://github.com/RevolutionAnalytics/RHadoop/wiki/Downloads){target="_blank"}，安裝rhdfs

- 將`/usr/bin/hadoop`換成自己的`HADOOP_CMD`路徑
- `rhdfs_1.0.8.tar.gz`換成下載的安裝檔路徑）

```
sudo HADOOP_CMD=/usr/bin/hadoop R CMD INSTALL rhdfs_1.0.8.tar.gz
```

### 測試前，先解決權限問題
- 預設hdfs的存取權限不足，所以要打開
- 將`user01`改為自己的使用者名稱

```
sudo -u hdfs hadoop fs -mkdir /user/user01
sudo -u hdfs hadoop fs -chown user01 /user/user01
```

### 測試
進入R測試以下程式碼是否能執行
```{r, eval=F}
Sys.setenv(HADOOP_CMD="/usr/bin/hadoop")
Sys.setenv(HADOOP_STREAMING="/opt/cloudera/parcels/CDH-5.4.5-1.cdh5.4.5.p0.7/lib/hadoop-mapreduce/hadoop-streaming-2.6.0-cdh5.4.5.jar")
library(rmr2)
#test mapreduce
small.ints = to.dfs(1:100)
out<-mapreduce(
    input = small.ints, 
    map = function(., v) cbind(v, v^2))
head(from.dfs(out))
```

### 安裝RStudio Server
[官方下載與安裝說明](https://www.rstudio.com/products/rstudio/download-server/){target="_blank"}

在Terminal執行以下程式碼

- 檔案連結`https://download2.rstudio.org/rstudio-server-rhel-0.99.896-x86_64.rpm`可能有最新版，請Check[官網](https://www.rstudio.com/products/rstudio/download-server/){target="_blank"}

```
wget https://download2.rstudio.org/rstudio-server-rhel-0.99.896-x86_64.rpm
sudo yum install --nogpgcheck rstudio-server-rhel-0.99.896-x86_64.rpm

```

打開瀏覽器，輸入`http://localhost:8787/`，就能進入RStudio Server了！

測完收工～

## RHadoop MapReduce: easy word count
```{r eval=F}
Debate<-readLines("https://raw.githubusercontent.com/yijutseng/BigDataCGUIM/master/RepDebateMiami.txt")
DebateSplit<-unlist(strsplit(tolower(Debate),split = ' |\\.|\\,|\\?'))
#table(DebateSplit)
```

```{r eval=F}
DebateSplitDFS = to.dfs(DebateSplit)
result = mapreduce(
    input = DebateSplitDFS,
    map = function(.,v) keyval(v, 1),
    reduce = function(k,vv) keyval(k, sum(vv)))
head(result)
```

## R + Spark
